Diagnostic principal
========================================================
On récupère la colonne diagnostic principal DP. Contient le code CIM10 des DP. Certaines adaptations sont nécessaires:
- suppression du point décimal (K36.2 devient K362)
- suppression du symbole '+'
- correction de codes apparaissant en clair pyélonéphrite N11



Analyse spécifique de certains items:
- AVC
- AIT
- Asthme
- gastro-entérites

```{r init,cache=FALSE,echo=TRUE}
#'@param dp liste brute des diagnostics
#'@param dpr liste des diag sans les NA. Les intitulés sont standardisés par suppression du point. Ainsi I60.9 devient I609 (méthode gsub)
#'@param ndp nombre de DP bruts (NA inclus)
#'@param ndpr nombre de DP renseignés

library("epicalc")
library("lubridate")
getwd()
source("../prologue.R")
#d1<-foo(path,file)


# load("../../rpu2013d0107.Rda")
# d1<-d0107
# rm(d0107)

dp<-d1$DP
ndp<-length(dp)
dpr<-dp[!is.na(dp)]
dpr<-d1[!is.na(d1$DP),c("DP","CODE_POSTAL","ENTREE","FINESS","GRAVITE","ORIENTATION","MODE_SORTIE","AGE","SEXE","TRANSPORT")]
dpr$DP<-gsub("\xe9","é",dpr$DP)
dpr$DP<-gsub(".","",dpr$DP,fixed=TRUE)

#dpr$DP<-gsub(".","",as.character(dpr$DP),fixed=TRUE)
dpr$DP<-gsub("+","",dpr$DP,fixed=TRUE)

```
Nombre de diagnostics principaux (DP)
```{rdp,echo=TRUE}
ndpr<-nrow(dpr)
ndpr
```
Exhaustivité
```{r}
ex<-round(ndpr * 100/ndp,2)
ex
```
Nombre de diagnostic uniques:
```{r}
a<-length(unique(dpr$DP))
a
a<-substr(dpr,1,1)
tab1(a,horiz=T,sort.group="decreasing",main="Classes dignostiques de la CIM10")
```

Etude des AVC
-------------
Les AVC sont définis par la nomenclature *I60* à *I64*, *G45* Accidents ischémiques cérébraux transitoires (sauf G45.4 amnésie transitoire) et syndromes apparentés et *G46* Syndromes vasculaires cérébraux au cours de maladies cérébrovasculaires

La prévention et la prise en charge des accidents vasculaires cérébraux - Annexes -
juin 2009

Annexe : Liste exhaustive des codes CIM-10 d’AVC

- G450 Syndrome vertébro-basilaire
- G451 Syndrome carotidien (hémisphérique)
- G452 Accident ischémique transitoire de territoires artériels précérébraux multipleset bilatéraux
- G453 Amaurose fugace
- G454 Amnésie globale transitoire : NON RETENU
- G458 Autres accidents ischémiques cérébraux transitoires et syndromes apparentés
- G459 Accident ischémique cérébral transitoire, sans précision
- I600 Hémorragie sous-arachnoïdienne de labifurcation et du siphon carotidien
- I601 Hémorragie sous-arachnoïdienne de l'artère cérébrale moyenne
- I602 Hémorragie sous-arachnoïdienne de
- l'artère communicante antérieure
- I603 Hémorragie sous-arachnoïdienne del'artère communicante postérieure
- I604 Hémorragie sous-arachnoïdienne de l'artère basilaire
- I605 Hémorragie sous-arachnoïdienne de l'artère vertébrale
- I606 Hémorragie sous-arachnoïdienne d'autres artères intracrâniennes
- I607 Hémorragie sous-arachnoïdienne d'une ar
tère intracrânienne, sans précision
- I608 Autres hémorragies sous-arachnoïdiennes
- I609 Hémorragie sous-arachnoïdienne, sans précision
- I610 Hémorragie intracérébrale hémisphérique, sous-corticale
- I611 Hémorragie intracérébrale hémisphérique, corticale
- I612 Hémorragie intracérébrale hémisphérique, non précisée
- I613 Hémorragie intracérébrale du tronc cérébral
- I614 Hémorragie intracérébrale cérébelleuse
- I615 Hémorragie intracérébrale intraventriculaire
- I616 Hémorragie intracérébrale,localisations multiples
- I618 Autres hémorragies intracérébrales
- I619 Hémorragie intracérébrale, sans précision
- I620 Hémorragie sous-durale (aiguë) (non traumatique)
- I621 Hémorragie extradurale non traumatique
- I629 Hémorragie intracrânienne (non traumatique), sans précision
- I630 Infarctus cérébral dû à une thrombose des artères précérébrales
- I631 Infarctus cérébral dû à une embolie des artères précérébrales
- I632 Infarctus cérébral dû à une occlusion ou sténose des artères précérébrales,de mécanisme non précisé
- I633 Infarctus cérébral dû à une thrombose des artères cérébrales
- I634 Infarctus cérébral dû à une embolie des artères cérébrales
- I635 Infarctus cérébral dû à une occlusion ou sténose des artères cérébrales, demécanisme non précisé
- I636 Infarctus cérébral dû à une thrombose veineuse cérébrale, non pyogène
- I638 Autres infarctus cérébraux
- I639 Infarctus cérébral, sans précision
- I64 Accident vasculaire cérébral, non précisé comme étant hémorragique ou parinfarctus
- G460 Syndrome de l'artère cérébrale moyenne (I66.0) (1)
- G461 Syndrome de l'artère cérébrale antérieure (I66.1) (1)
- G462 Syndrome de l'artère cérébrale postérieure (I66.2) (1)
- G463 Syndromes vasculaires du tronc cérébral (I60-I67) (1)
- G464 Syndrome cérébelleux vasculaire (I60-I67) (1)
- G465 Syndrome lacunaire moteur pur (I60-I67) (1)
- G466 Syndrome lacunaire sensitif pur (I60-I67) (1)
- G467 Autres syndromes lacunaires (I60-I67) (1)
- G468 Autres syndromes vasculaires cérébraux au cours de maladies cérébrovasculaires (I60-I67) (1)
(1) : résumé à ne retenir que si présence d’un diagnostic associé significatif (DAS) des catégories I60 à I64

```{r avc,echo=TRUE}
#'@param avc liste des AVC
#'@param navc liste des codes Cim10 utilisés

avc<-dpr[substr(dpr$DP,1,3)>="I60" & substr(dpr$DP,1,3)<"I65" | substr(dpr$DP,1,3)=="G46",]
navc<-unique(avc)
summary(as.factor(avc$DP))

tab1(avc$DP,horiz=TRUE,sort.group="decreasing",main="AVC aux urgences (hors filière UNV",missing=FALSE)
```
# Etude des AVC+AIT

avc_ait<-dpr[substr(dpr$DP,1,3)>="I60" & substr(dpr$DP,1,3)<"I65" | substr(dpr$DP,1,3)=="G46" | substr(dpr$DP,1,3)=="G45"]

tab1(avc_ait,horiz=TRUE,sort.group="decreasing",main="AVC&AIT aux urgences (hors filière UNV",missing=FALSE)

# Création d'un dataframe DP

```{r df_avc,echo=FALSE}
# dpr<-d1[!is.na(d1$DP),c("DP","CODE_POSTAL","ENTREE","FINESS","GRAVITE","ORIENTATION","MODE_SORTIE","AGE","SEXE","TRANSPORT")]
# un peu de ménage:
# dpr$DP<-gsub(".","",as.character(dpr$DP),fixed=TRUE)
# dpr$DP<-gsub("+","",as.character(dpr$DP),fixed=TRUE)
```
extraction d'un DF avc:
```{r}
AVC<-dpr[substr(dpr$DP,1,3)>="I60" & substr(dpr$DP,1,3)<"I65" | substr(dpr$DP,1,3)=="G46" | substr(dpr$DP,1,3)=="G45" ,]
```
Horaire des AVC  
à comparer avec
- les crises d'épilepsie
- la pression athmosphérique

```{r heure_avc,echo=FALSE}
h<-hour(AVC$ENTREE)
hist(h,breaks=24,xlab="Heure de la journée",main="Répartition des AVC dans la journée")
tab1(h,missing=FALSE,main="Heures d'admission des AVC")
```
Selon le jour de la semaine

```{r avc_semaine,echo=FALSE}
w<-wday(AVC$ENTREE,label=TRUE)
table(w)
round( prop.table(table(w))*100,2)
plot(w,main="AVC selon le jour de la semaine")
abline(h=nrow(AVC)/7,col="red")
```
Proportion théorique = 14.28% par jour de la semaine

AVC selon le mois
-----------------
```{r avc_mois, echo=FALSE}
m<-month(AVC$ENTREE,label=T)
table(m)
barplot(table(m),main="AVC seon le mois")
tab1(m)
```
AVC par semaine
---------------
```{r avc_week, echo=FALSE}
s<-week(AVC$ENTREE)
barplot(table(s),main="AVC par semaine")
```


Age et AVC
----------
```{r avc_age,echo=FALSE}
summary(AVC$AGE)
```
Le rapport de 2009 donne age moyen = 70.5 et age médian = 75 ans.

Sexe et AVC
-----------
```{r avc_sexe}
summary(AVC$SEXE)
hist(AVC$AGE,main="Répartition des AVC",col="pink",xlab="Age en années")
t<-table(AVC$AGE)
barplot(t,main="AVC - Répartition des ages")
t<-table(AVC$SEXE,AVC$AGE)
barplot(t,col=c("darkblue","white","red"),legend=TRUE)
barplot(t,col=c("yellow","red"),legend=TRUE,beside=TRUE)
```
Etude AIT
---------
Recommandations pour la sélection des données PMSI MCO concernant l’AVC (Juin 2009)
- G450 Syndrome vertébro-basilaire
- G451 Syndrome carotidien (hémisphérique)
- G452 Accident ischémique transitoire de territoires artériels précérébraux multiples et bilatéraux
- G453  Amaurose fugace
- G458  Autres accidents ischémiques cérébraux transitoires et syndromes apparentés
- G459  Accident ischémique cérébral transitoire, sans précision  
```{r ait}
ait<-dpr$DP[substr(dpr$DP,1,3)=="G45" & substr(dpr$DP,1,4)!="G454"]
tab1(ait,missing=FALSE)
```

Asthme
======

J45.0 Asthme à prédominance allergique  
J45.1 Asthme non allergique  
J45.8 Asthme associé  
J45.9 Asthme, sans précision  
J46   Etat de mal asthmatique

```{r asthme,echo=FALSE}
asthme<-dpr[substr(dpr$DP,1,3)=="J45" | substr(dpr$DP,1,3)=="J46",]
nrow(asthme)
summary(as.factor(asthme$DP))
tab1(as.factor(asthme$DP),main="Distribution des diagnostics d'asthme")
s<-week(asthme$ENTREE)
barplot(table(s),main="Crises d'asthme - 2013",xlab="Semaines")
tab1(table(s))
summary(asthme)

summary(asthme$GRAVITE)
barplot(summary(asthme$GRAVITE),xlab="Gravité (CCMU)", ylab="Nombre", main="Gravité des crises d'asthme")

hist(asthme$AGE, breaks=20, xlab="Âge", ylab="Nombre", main="Histogramme des classes d'âge pour l'asthme")

```
Gravité des crises: prédominance CCMU  2  et 3 et qulques 4 ou 5   
hospit = mutation+tranfert = 323+13=336  
taux hospit supérieur à 30% (336/1001)   
taux hospit en services chaud (SI+SC+Rea): 52/1001= 5.2% et 52/323= 16% des hospit   
age: moyenne 24 ans(médiane 14 ans)   
sex ratio: 0.98  

Crise asthme hospitalisée et lieu d'hospitalisation:
```{r asthme2}
table(asthme$DP,asthme$ORIENTATION)
```
#### Remarques INVS:
Ce bulletin (Le point épidémiologique du 24 octobre 2013 | Surveillance épidémiologique de la Cire Lorraine-Alsace) clôt la surveillance de l’asthme. Pour l’association SOS Médecins de Strasbourg,
l’activité liée à l’asthme a été particulièrement marqué de mi-avril (semaine 16) à fin mai
(semaine 22) puis en semaine 40. Concernant l’association de Mulhouse, seule une forte
augmentation en semaine 39 a été observée depuis début avril.

Intoxications par les champignons
=================================
CIM10 = T62

```{r champ}
champ<-dpr[substr(dpr$DP,1,3)=="T62" ,]
summary(champ)
```
Intoxication au CO
==================
CIM10 = T58

```{r co}
co<-dpr[substr(dpr$DP,1,3)=="T58" ,]
m<-month(co$ENTREE,label=T)
table(m)
barplot(table(m),main="Intoxication au CO - 2013",xlab="Mois")
```
Bronchiolite
============
Bronchiolite aiguë

Inclus:
    avec bronchospasme

J21.0 Bronchiolite aiguë due au virus respiratoire syncytial [VRS]
J21.8 Bronchiolite aiguë due à d'autres micro-organismes précisés
J21.9 Bronchiolite aiguë, sans précision

```{r bron}
bron<-dpr[substr(dpr$DP,1,3)=="J21" ,]
m<-month(bron$ENTREE,label=T)
barplot(table(m),main="Bronchiolites - 2013",xlab="Mois")
s<-week(bron$ENTREE)
barplot(table(s),main="Bronchiolites - 2013",xlab="Semaines")
summary(bron)
```
Surreprésentation de Mul  
taux hospitalisation: 50%

Gastro-entérites
================
CIM10 A09 : Diarrhée et gastro-entérite d'origine présumée infectieuse

Note:

    Dans les pays où les affections énumérées en A09 sans précision supplémentaire peuvent être présumées d'origine non infectieuse, les classer en K52.9.

Inclus:
    Catarrhe intestinal

        Colite
        Entérite
        Gastro-entérite
        SAI
        hémorragique
        septique

    Diarrhée:

        SAI
        dysentérique
        épidémique

    Maladie diarrhéique infectieuse SAI

Excl.:
    diarrhée non infectieuse (K52.9)

        néonatale (P78.3) 

    maladies dues à des bactéries, des protozoaires, des virus et d'autres agents infectieux précisés (A00-A08)  
    
```{r ge}
ge<-dpr[substr(dpr$DP,1,3)=="A09" ,]
summary(ge)
table(ge$FINESS,ge$DP)
hist(ge$AGE,main="Gasto-entérites - 2013",xlab="Age (années)", ylab="nombre",col="gray90")
boxplot(ge$AGE,col="yellow",main="Gastro-entérite",ylab="age (années)")
m<-month(ge$ENTREE,label=T)
x<-barplot(table(m),main="Gestro-entérites - 2013",xlab="Mois")
lines(x=x,y=table(m),col="red")
```
#### NOTE TECHNIQUE: tracer une ligne joignant les sommets des barres du barplot. On utilise lines avec les valeurs suivantes:
- x = abcisse des colonnes. Elles sont contenues dans l'objet barplot. On peut les recueillir eplicitement par la fonction *str* (str(x)).
- y = ordonnées des barres, récupérées avec la fonction *table* qui agglomère les données par mois
Voir aussi: http://www.ats.ucla.edu/stat/r/faq/barplotplus.htm

#### calculs à la manière de l'INVS

nombre de diagnostics de GE / nb total de diagnostics par semaine:
```{r invs}
mge<-month(ge$ENTREE,label=T)
mtot<-month(dpr$ENTREE,label=T)
summary(mtot)
summary(mge)
a<-round(summary(mge)*100/summary(mtot),2)
a
barplot(a)

```
dpt: tous les cas de traumato (S00 à T98)  
dpnp:tous lescas de médecine  

dpt<-dpr[substr(dpr$DP,1,3)>="S00" & substr(dpr$DP,1,3)<"T99", ]  
dpnt<-dpr[substr(dpr$DP,1,3) < "S00" | substr(dpr$DP,1,3)>"T98", ]  
mnt<-month(dpnt$ENTREE,label=T)  
a<-round(summary(mge)*100/summary(mnt),2)  
a  

Qualité des données DP
======================
Certains logiciels ne contôlent pas la cohérence du code CIM 10. Si on prend les DP de janvier à septembre 2013 inclus, on relève les éléments suivants:
- nombre total de RPU: 249 039
- nombre de RPU où le DP est renseigné: 167 419
- taux de complétude: 67.22 %
On s'intéresse aux codes CIM10 renseignés. Pour celà on trace l'histogramme des DP en fonction de la longueur du code utilisé:
```{r length_DP}
a<-nchar(dpr$DP)
summary(a)
b<-summary(as.factor(a))
b
barplot(b)
barplot(log(b))
dpr[nchar(dpr$DP)>6,c("FINESS","DP")]
```
La Dixième Révision (CIM10) utilise un code alphanumérique avec une lettre en
première position et des chiffres en seconde, troisième et quatrième position.
Le quatrième caractère est précédé par un point. Les possibilités de codage
vont de ce fait de A00.0 à Z99.9. La lettre U n'est pas utilisée. Il en résulte qu'après suppression du point décimal, le code DP ne peut être constitué que de 2, 3 ou 4 caractères.

Wissembourg

```{r dp_wis}
cw<-dpr[dpr$FINESS=="Wis","DP"]
head(cw)
a<-nchar(cw)
summary(a)
summary(as.factor(a))
cw[nchar(cw)>5]
```
Le code M62890 (PMSI ?) correspond à la rhabdomyolyse, en CIM10 M62.8 (présent 5 fois sous ceete forme et 7 fois au total: "M62890" "M62800" "M6286"  "M62890" "M62890" "M62890" "M6285")

DP renseignés versus RPU totaux
=================================

Cette méthodologie a été présentée lors de la réunion FEDORU de mois de mai 2014 par l'INVS et en particulier par la CIRE Aquitaine. Elle consiste à comparer le nombre de RPU où le DP est renseigné par rapport au nombre total de RPU rapportés pour une journée, et de suivre l'évolution dans le temps.

Une autre approche est d'observer la variabilité de codage des RPU. On compte le nombre de codes différents (unique) utiisés pour une journée sur une période donnée. On peut calculer le boxplot sur la période et comparer des établissements. En moyenne, combien de codes différents sont utilisés par Wissembourg, Saverne...

```{r, comment=""}
# Nombre de RPU par jour:
a <- tapply(as.Date(d1$ENTREE), as.Date(d1$ENTREE), length)
# Nombre de RPU renseignés
b <- tapply(!is.na(d1$DP), as.Date(d1$ENTREE), sum)
# rapport
c <- round(b* 100 / a, 2)
plot(c, type = "l", ylab="% de DP renseignés", main="Pourcentage de DP renseignés par rapport au nombre total de RPU", xlab="2013")

# Application à Wissembourg
wis <- d1[d1$FINESS=="Wis",c("ENTREE", "DP")]                       
a <- tapply(as.Date(wis$ENTREE), as.Date(wis$ENTREE), length)
summary(a)

b <- tapply(!is.na(wis$DP), as.Date(wis$ENTREE), sum)
summary(b)

c <- round(b* 100 / a, 2)
summary(c)

plot(a, type="l", ylab="Nombre de RPU", xlab="2013")
lines(b, col="red")
legend("bottomleft", legend=c("RPU totaux","RPU avec DP"), col=c("black","red"), lty=1 )

plot(c, type = "l", ylab="% de DP renseignés", main="Poucentage de DP renseignés par rapport au nombre total de RPU", xlab="2013")
summary(c)

# nombre de code CIM10 différents
a <- unique(wis$DP)
length(a)
# nombre de fois ou un code donné est utilisé:
b <- tapply(wis$DP, wis$DP, length)
b[b==max(b)]
# nombre code CIM10 différents par jour: Crée une liste de codes utilisés chaque jour
wis.unique.dp <- tapply(wis$DP, as.Date(wis$ENTREE), unique)
nb.dp.uniques.jour <- lapply(wis.unique.dp, length)
plot(as.numeric(nb.dp.uniques.jour), type="l")
summary(as.numeric(nb.dp.uniques.jour))
sd(nb.dp.uniques.jour)

# Application à Mulhouse

mul <- d1[d1$FINESS=="Mul",c("ENTREE", "DP")]
a <- tapply(as.Date(mul$ENTREE), as.Date(mul$ENTREE), length)
summary(a)
b <- tapply(!is.na(mul$DP), as.Date(mul$ENTREE), sum)
summary(b)

# % de code renseignés. NB il faudrait retirer les RPU avec sortie atypique dont le DP ne peut être rensigné.
c <- round(b* 100 / a, 2)
summary(c)
z <- zoo(c, unique(as.Date(d1$ENTREE)))
plot(z, type="l", ylim=c(0,100), main="CHM - % de DP renseignés", xlab="2013", ylab="% de RPU où le DP est renseigné")
lines(rollmean(z,7), col="red", type="l", lwd=2)
legend("bottomleft",legend="moyenne lissée",col="red",lty=1,cex=0.8,bty="n")

plot(a, type="l", ylab="Nombre de RPU", xlab="2013")
lines(b, col="red")
legend("bottomleft", legend=c("RPU Créés","RPU avec DP"), col=c("black","red"), lty=1 )
b <- tapply(mul$DP, mul$DP, length)
b[b==max(b)]

mul.unique.dp <- tapply(mul$DP, as.Date(mul$ENTREE), unique)
nb.dp.uniques.jour <- lapply(mul.unique.dp, length)
plot(as.numeric(nb.dp.uniques.jour), type="l")
summary(as.numeric(nb.dp.uniques.jour))
sd(as.numeric(nb.dp.uniques.jour))

# avec xts

x <- t(as.data.frame(t(nb.dp.uniques.jour)))
xx <- cbind(row.names(x), x[,1])
colnames(xx) <-c("date","n")
xx <- as.data.frame(xx)

a <- as.Date(as.character(xx$date))
b <- as.numeric(xx$n)

xx <- data.frame(b,a)

ts <- xts(xx, order.by = xx$a)
ts <- ts[-1,]
plot(ts$b)
lines(rollmean(as.numeric(ts$b),7), col="red", type="l")

# alternative

z <- zoo(xx$b, xx$a)
plot(z, main="Mulhouse - variation du codage CIM 10", xlab="2013", ylab="nombre de codes utilisés")
lines(rollmean(z, 7), col="red", lwd=2)

boxplot(as.numeric(z))
```

Nombre de codes CIM10 utilisés par les SU
----------------------------------------- 

On compte le nombre de codes uniques en fonction du FINESS, en utilisant la méthode _tapply_ (code). Puis on fait le total par établissement avec _lapply_ ce qui donne une liste de 12 éléments (code.par.hop).

```{r code_unique, comment=""}
code <- tapply(d1$DP, d1$FINESS, unique)
code.par.hop <- lapply(code, length)
# print.xtable(xtable(as.data.frame(code.par.hop)), type="html")
kable(as.data.frame(code.par.hop), format="markdown")

```
Sur 14 SU, 12 envoient des RPU et 10 renseignent le code DP (71%). Calcul du taux de complétude par établissement. NB il faudrait retirer mes RPU où il n'est pas possible de mettre un DP (parti sans attendre...)

```{r ex, comment=""}
a <- tapply(d1$DP, d1$FINESS, function(x){!is.na(x)})
b <- lapply(a, function(x){round(mean(x)*100, 2)})
print("Taux de complétude des DP (en %)")
kable(as.data.frame(b), format="markdown")
```


