CIM 10
========================================================

```{r prologue,cache=TRUE}
source("../prologue.R")
source("../../../Routines/mes_fonctions.R")
library("lubridate")
library("epicalc")
library("epitools")

nrow(d1)
```
Utilisation de __tab1__ à la place de _summary_
------------------------------------------------
```{}
<<echo=FALSE, comment="", results='asis'>>=
x<-tab1(pneumo$ORIENTATION, main="Orientation des pneumopathies", graph=FALSE)
dimnames(x$output.table)[[2]]<-c("Fréquence","Pourcentage","% hors NA's")
xtable(x$output.table,caption=c(paste("Orientation des patients admis pour pneumonie aux urgences en région Alsace en", anc),"Pneumonies et service d'hospitalisation"),label="tab:pneumo_orient")
@

Remplacer FALSE par TRUE pour afficher le graphe
```

Utilisation de __resume2__ à la place de _summary_
----------------------------------------------------
```{}
pneumo<-dpr[substr(dpr$DP,1,4)=="J159" ,]
p<-resume2(pneumo$AGE)
row.names(r)<-"âge"
xtable(p, caption=c("Pneumonies et âge","Pneumonies et âge"),label="tab:pneumo_age")
```



Analyse
----------

```{r cim10}

dp<-d1$DP
ndp<-length(dp)
dpr<-dp[!is.na(dp)]
ndpr<-length(dpr)

# RPU renseignés
ndp

# CIM10 renseignés
ndpr

# % de DP renseignés:
round(ndpr * 100 / ndp)

# correction d'erreurs:
# dpr[37807]<-"N10"
# dpr[47689]<-"R06.0"
# dpr[68023]<-"C61"
# dpr[73924]<-"N10"

# dpr<-gsub(".","",dpr,fixed=TRUE)
total<-ndpr

# Création d'un dataframe DP
dpr<-d1[!is.na(d1$DP),c("DP","CODE_POSTAL","ENTREE","FINESS","GRAVITE","ORIENTATION","MODE_SORTIE","AGE","SEXE","TRANSPORT","DESTINATION")]

# correction d'erreurs:
dpr$DP[37807]<-"N10"
dpr$DP[47689]<-"R06.0"
dpr$DP[68023]<-"C61"
dpr$DP[73924]<-"N10"
# un peu de ménage:
dpr$DP<-gsub(".","",as.character(dpr$DP),fixed=TRUE)
dpr$DP<-gsub("+","",as.character(dpr$DP),fixed=TRUE)

# Analyse de la longueur des codes CIM10
a<-nchar(dpr$DP)
summary(as.factor(a))

annee<-2013
```

Pneumonies
----------

```{r objet_pneumo}
pneumo<-dpr[substr(dpr$DP,1,4)=="J159" ,]
p<-summary(pneumo$AGE)
print("Pneumonies et AGE")
p
```
Les pneumopaties bactériennes sans précision sont cotées J15.9 Dans la CIM10.
`r nrow(pneumo)` diagnostics de ce type ont été portés au SAU en `r annee`.

Les pneumonies bactériennes concernent les adultes agés des deux sexes. L'age moyen est de `r p[4]` ans et la moitié de ces patients ont `r p[3]` ans et plus.


```{r pneumo}
# copyright<-"© 2013 Résural"
seq3.r<-colorbrewer.palette(3,"seq","r")

a<-epigraphe(pneumo$ENTREE,min.date="2013-01-01", strata = pneumo$SEXE,col=seq3.r[3:1],main="Infections respiratoires",xlab="",ylab="Nombre de RPU")
```
En fonction de la gravité (CCMU):
```{r}
summary(as.factor(pneumo$GRAVITE))
```
En fonction du mode de sortie;
```{r}
summary(as.factor(pneumo$MODE_SORTIE))
```

En fonction de la destination:
```{r}
summary(as.factor(pneumo$DESTINATION))
```

En fonction de l'orientation:
```{r}
a<-summary(pneumo$ORIENTATION)
a
```

`r a["CHIR"]` patients porteurs de problèmes respiratoires sont orienté en chirurgie : erreur ou manque de place en médecine ?

```{r quit_pneumo}
rm(pneumo)
```

AVC
---

```{r avc}
AVC<-dpr[substr(dpr$DP,1,3)>="I60" & substr(dpr$DP,1,3)<"I65" | substr(dpr$DP,1,3)=="G46" | substr(dpr$DP,1,3)=="G45" ,]

h<-hour(AVC$ENTREE)
hist(h,breaks=24,xlab="Heure de la journée",main="Répartition des AVC dans la journée")
tab1(h,missing=FALSE,main="Heures d'admission des AVC",col="yellow")

nAvc <- nrow(AVC)
sAvc_age <- summary(AVC$AGE)
srAVC <- sr(AVC)
summary(AVC$TRANSPORT)
tab1(AVC$TRANSPORT)
```

Traumatologie
--------------
Code cim10 de S00 à T35
```{r trauma}
trauma<-dpr[substr(dpr$DP,1,3) >= "S00" & substr(dpr$DP,1,4) <="T65",]
trauma_age <- summary(trauma$AGE)
trauma_age
trauma_sexe <- summary(trauma$SEXE)
trauma_sexe
```
Total traumato `r nrow(trauma)`  
Pourcentage `r  round(nrow(trauma)*100/ndpr,2)`

Plaies par armes à feu
----------------------
source: http://wiekvoet.blogspot.fr/2014/11/the-completeness-of-online-gun-shooting.html et cité par http://www.r-bloggers.com/the-completeness-of-online-gun-shooting-victim-counts/?utm_source=feedburner&utm_medium=email&utm_campaign=Feed%3A+RBloggers+%28R+bloggers%29

```{r armes}
arme <- dpr[substr(dpr$DP,1,3) %in% c("X72","X73","X74","X93","X94","X95"),]

```

