Répartition des passages par tranches d'age
========================================================
```{r date}
date()
wd<-getwd()
wd
```
Variables globales:
-------------------
```{r var_globales}
source("../prologue.R")
N <- nrow(d1)
N
```

Données Age
-----------
```{r age}
a <- summary(d1$AGE)
```
**Age moyen** `r a["Mean"]`  
**Age médian** `r a["Median"]`  

Tranches d'age
--------------

La méthode **cut** permet de diviser le vecteur *age* en classes. Le résultat est un *factor*.

Syntaxe des intervalles:
- $[0,5] <=> 0 <= X <= 5 <=> 0, 1, 2, 3, 4, 5$
- $(0,5] <=> 0 <= X < 5 <=> 0, 1, 2, 3, 4$  cut(...., right = FALSE)
- $[0,5) <=> 0 < X <= 5 <=> 1, 2, 3, 4, 5$  cut(...., right = TRUE)

Intervalles pré-réglés:
- age1: 
- age2: 3 catégories (Pédiatrie, Adulte, Gériatrie)
- age3: intervalles de classe allant de 0 à 95 ans par tranches de 5 ans, borne sup de l'intervalle exclue. Le premier intervalle va de 0 à 4, le second de 5 à 9, le dernier va de 90 à 94. O ajoute un sernier intervalle pour toutes les valeurs supérieures ou égales à 95. Deux façons d'afficher les résultats:
- *table()* affiche les résultats groupés par catégories, mais pas les NA's.
- *summary()* idem + les NA's.

Le découpage en tranches d'age est le même que celui utilisé pour la population générale (voir demographie2.Rmd)

```{r tranche_age1}

age1 <- cut(d1$AGE,breaks=c(-1,0.99,14,74,84,110),labels=c("Moins de 1 an","De 1 à 15 ans","De 15 à 75 ans","de 75 à 85 ans","Plus de 85 ans"))
a<-tapply(d1$AGE, age1, length)
a
barplot(a,main="Répartition des RPU par tranches d'age",ylab="Nombre")

```
### Age2
```{r tranche_age2}
age2 <- cut(d1$AGE,breaks=c(-1, 17, 74, 110),labels=c("Pédiatrie","Adulte < 75 ans","Gériatrie"))
t1 <- table(age2)
mp <- barplot(prop.table(t1)*100, ylab="Pourcentage de la population", main="Répartition des consultants en 2013", col="lavender")
mtext(side=1, at=mp, line=-2, text=paste(round(prop.table(t1)*100,0), "%",sep=""), col="blue")

t2 <- round(prop.table(table(age2))*100,2)
a <- rbind(t1,t2)
rownames(a) <- c("n", "%")
a
```
- Pédiatrie: **`r round(t2[1],0)` %**
- Gériatrie: **`r round(t2[3],0)` %**

### Age3
```{r tranche_age3}
# age3
#------
# construction du vecteur x des labels ("0-4","5-9", ...)
# inc = incrément
# intervalle = no de l'intervalle (le premier vaut 1)
# i = borne inférieure de l'intervalle
# j = borne sup de l'intervalle
# x = vecteur des labels
inc <- 5
intervalle <- 1
lim_sup <- 100
i <- 0
j <- i + inc - 1
x <- 1
while(j < lim_sup){
  x[intervalle] <- paste(i, "-", j, sep="")
  i <- j + 1
  j <- i + inc - 1
  intervalle <- intervalle + 1
}
x[intervalle] <- "100+"
x
# construction du vecteur age3
brek <- c( seq(from = 0, to = lim_sup, by = 5),120)
age3 <- cut(d1$AGE, breaks =  brek, include.lowest=F, right=F, labels = x)
t_age3 <- table(age3)
# Affichage
barplot(t_age3, las = 2)
barplot(round(prop.table(t_age3)*100,2), ylab = "% de la population", las = 2, xlab="", main="Pourcentage de consultants par tranche d'age")
#-------------------------------------------------------------------------
```

Recours aux urgences par age et par sexe
----------------------------------------
La table *ts* est reformatée pour supprimer la colonne *I* et pour mettre la colonne *H* en premier de manière à être cohérent avec la présentation de l'INSEE.

```{r tranche_sexe}
ts <- table(age3, d1$SEXE)
ts <- cbind(ts[,3], ts[,1])
colnames(ts)<- c("H","F")
ts
```
Pyramide des ages des consultants
---------------------------------
```{r pyr_consult}
# graduations echelle des x: de 0 à 70000 par pas de 10000
rl <- seq(0,17000,1000)
# labels centraux
agelabels<-c("0-4","5-9","10-14","15-19","20-24","25-29","30-34","35-39","40-44","45-49","50-54","55-59","60-64","65-69","70-74","75-79","80-84","85-89","90-94","95-99","100+")
# gap = écartement entre les colonnes en unité prop au graphique
pyramid.plot(lx= ts[,1], rx= ts[,2], labels=agelabels, top.labels=c("Hommes","Age","Femmes"), gap=1500, main="Pyramide des ages des passages aux urgences", unit="nombre", labelcex=0.8, laxlab=rl, raxlab=rl)

# en pourcentages

round(prop.table(ts) * 100, 2)

rl <- seq(0, 6, 1)
l <- ts[,1] * 100 / sum(ts)
r <- ts[,2] * 100 / sum(ts)
pyr.urg <- pyramid.plot(lx= l, rx= r, labels=agelabels, top.labels=c("Hommes","Age","Femmes"), gap=1, main="Pyramide des ages des passages aux urgences", unit="%", labelcex=0.8, laxlab=rl, raxlab=rl, add=TRUE)
pyr.urg 
```


Taux de recours aux urgences par tranches d'age
-----------------------------------------------
Nécessite de connaître la répartition de la population par tranches d'age.

Todo: voir fichier population.

Centenaires
-----------

```{r centenaires}
centenaire <- d1$AGE[d1$AGE > 99]
n_centenaire <- length(centenaire)

centenaire <- d1[d1$AGE > 99, c("AGE","SEXE")]
```
En 2013, **`r n_centenaire` centenaires** ont été pris en charge par les services d'urgence (`r round(n_centenaire*100/N,2)` % des RPU).  
Le recensement 2010 fait état de **358** centenaires en Alsace. Le taux de recours aux urgences pour cette population particulière s'élève à `r round(n_centenaire * 100 / 358, 2)` %.

Sex ratio
---------
```{r sr}
a <- table(d1$SEXE)
sex_ratio <-  a["M"]/a["F"]

a <- table(d1$SEXE, as.factor(d1$AGE))
sr <- a[3,]/a[1,]
sr
plot(sr[0:103], type = "l", xlab = "Age (années)", ylab = "Sex ratio", las = 2, col="green", lwd=2)
abline(h = 1, col="red")
abline(v = 77, col="blue")
```
**Sex-ratio: `r round(sex_ratio, 2)`**

Même calcul avec des tanches d'age de 5 ans
```{r sr5}
d1$age3 <- cut(d1$AGE, breaks =  brek, include.lowest=F, right=F, labels = x)
a <- table(d1$SEXE, d1$age3)
a
#  NOTE: à quoi correspondent les NA ? Si on refait les calculs en ajoutant une rubrique entre -1 et 0, on réduit le nomfre de NA a 10 mais on ne modifie pas le npmbre de cas par catégorie:
# brek <- c( -1, seq(from = 0, to = 95, by = 5),120)
# d2 <- d1[,c("AGE","SEXE")]
# d2$age3 <- cut(d2$AGE, breaks =  brek, include.lowest=F, right=F)
# summary(d2$age3)

 sr <- a[3,]/a[1,]
 plot(sr, type = "l", xlab = "Tranches d'Age (années)", ylab = "Sex ratio", col="green", lwd=2)
abline(h = 1, col="red")

```

Pyramide des ages
-----------------

```{r pyramide}
file<-"~/Documents/Resural/Stat Resural/population_alsace/pop_legale_2010/rp2010_POP1B_n1_REG-42.csv"
doc<-read.table(file,header=TRUE,sep=",", skip = 9)
# on supprime la dernière ligne qui correspond au total
doc <- doc[-nrow(doc),]
head(doc)

# couleur du fond
par(bg="#eedd55")
# graduations echelle des x: de 0 à 70000 par pas de 10000
rl <- seq(0,70000,10000)
# labels centraux
agelabels<-c("0-4","5-9","10-14","15-19","20-24","25-29","30-34","35-39","40-44","45-49","50-54","55-59","60-64","65-69","70-74","75-79","80-84","85-89","90-94","95-99","100+")
# gap = écartement entre les colonnes en unité prop au graphique
pyramid.plot(lx=doc$Hommes, rx=doc$Femmes, labels=agelabels, top.labels=c("Hommes","Age","Femmes"), gap=6000, main="Pyramide des ages en Alsace (INSEE 2010)", unit="nombre", labelcex=0.8, laxlab=rl, raxlab=rl)
par( bg= "white")

# en pourcentage
n <- sum(doc$Hommes,doc$Femmes) # pop totale
rl <- seq(0,6,1)
r <- doc$Hommes * 100 / n
l <- doc$Femmes * 100 / n
pyr.regionale <- pyramid.plot(lx=r, rx=l, labels=agelabels, top.labels=c("Hommes","Age","Femmes"), gap=1, main="Pyramide des ages en Alsace (INSEE 2010)", unit="%", labelcex=0.8, laxlab=rl, raxlab=rl)
pyr.regionale
```
On peut superposer les deux pyramides
--------------------------------------
pyr.regionale en premier puis pyr.urg
```{r teg_urg}
myred <- adjustcolor("red", alpha.f = 0.3)
myblue <- adjustcolor("blue", alpha.f = 0.3)

n <- sum(doc$Hommes,doc$Femmes) # pop totale
rl <- seq(0,6,1)
r <- doc$Hommes * 100 / n
l <- doc$Femmes * 100 / n
pyr.regionale <- pyramid.plot(lx=r, rx=l, labels=agelabels, top.labels=c("Hommes","Age","Femmes"), gap=1, main="Pyramide des ages en Alsace (INSEE 2010)", unit="%", labelcex=0.8, laxlab=rl, raxlab=rl, lxcol= myblue, rxcol= myblue)
pyr.regionale

rl <- seq(0, 6, 1)
l <- ts[,1] * 100 / sum(ts)
r <- ts[,2] * 100 / sum(ts)
pyr.urg <- pyramid.plot(lx= l, rx= r, labels=agelabels, top.labels=c("Hommes","Age","Femmes"), gap=1, main="Pyramide des ages des passages aux urgences", unit="%", labelcex=0.8, laxlab=rl, raxlab=rl, ,lxcol=myred, rxcol=myred, add=TRUE)
pyr.urg 

legend("topleft", legend=c("Région","Urgences"), col=c(myblue,myred), pch=15)
```

