---
layout: post
title: Liste des communes du Bas-Rhin
categorie: [leçons]
tag: [cartographie, R]
date: 2014-02-15
---

Récupérer la liste des communes du Bas-Rhin avec R et Wikipedia
===============================================================

Pour éviter un travail fastidieux de recopie, on souhaite récupérer la liste des communes du bas-Rhin à partir d'un tableau placé dans une page wikipedia. Le tableau se trouve à la [page](http://fr.wikipedia.org/wiki/Liste_des_communes_du_Bas-Rhin).

```{r,comment=""}
library("XML")
library("knitr")

cla <- readHTMLTable("http://fr.wikipedia.org/wiki/Liste_des_communes_du_Bas-Rhin",stringsAsFactors = FALSE)
# nombre de tableaux dans la page
length(cla)
# mesure la taille des tableaux. 
lapply(cla, dim)
# Celui qui nous intéresse est le 1
br <- cla[[1]]
# head(br)
kable(head(br))
```

On peut faire la même chose pour le haut-Rhin [page](http://fr.wikipedia.org/wiki/Communes_du_Haut-Rhin). On notera que la structure du tableau nest pas la même.

```{r hr,comment=""}
file <- "http://fr.wikipedia.org/wiki/Communes_du_Haut-Rhin"
cla <- readHTMLTable(file,stringsAsFactors = FALSE)
length(cla)
lapply(cla, dim)
hr <- cla[[1]]
kable(head(hr))
```

Pour la région alsace (al) on construit un taleau avec les 3 premières colonnes de chacun des tableaux précédents.

```{r al}
al <- rbind(br[,1:3], hr[,1:3])
```
nombre de lignes: `r nrow(al)`

