RPU 2013 Analyse
========================================================
```{r date}
date()
```
source: RPU2013
Ce document exploite le fichier RData préparé à partir de la table *RPU__* de Sagec. Voir le document *RPU_2013_Preparation.Rmd* du dossier Resural (Resural/Stat Resural/RPU2013/

EN FONCTION DU MOIS MODIFIER LES LIGNES 12, 38, 39, 40 ET 66 

Variables globales:
-------------------
```{r var_globales}
source("../prologue.R")

```

Activité régionale
-----------------------------
```{r routines}
wd<-getwd()
# setwd("~/Documents/Resural/Stat Resural/RPU2013/Chapitres/Activite_regionale")
# source(paste(path,"mes_fonctions.R",sep=""))
```
Librairies nécessaires:
-----------------------
```{r library , message=FALSE}
load_libraries()
```

Lecture du fichier des données
---------------------------------------
On lit le fichier de travail créé:
```{r Lecture fichier,cache=TRUE}
d1<-foo(path)

# if(!exists("d1")) {
# load(paste(path,"rpu2013d0109.Rda",sep=""))
# d1<-d0109
# rm(d0109)
# }
```
Analyse des données
===================

entrées par secteur sanitaire (voir Territoire_Sante.Rmd)
-----------------------------
On creé une colonne supplémentaire *secteur* qui indique à quel secteur sanitaire correspond le RPU:
```{r secteur_rpu,echo=FALSE}
d1$secteur[d1$FINESS %in% c("Wis","Hag","Sav")]<-1
d1$secteur[d1$FINESS %in% c("Hus","Odi")]<-2
d1$secteur[d1$FINESS %in% c("Sel","Col","Geb")]<-3
d1$secteur[d1$FINESS %in% c("Mul","Alk","3Fr","Dia")]<-4
```
Nombre de RPU par secteur de santé
```{r rpu_par_secteur}
tapply(d1$ENTREE,d1$secteur,length)
```
Remarques:
- secteur 2, manque St Anne, pediatrie HTP, une partie des RPU HUS adulte


entrées totales
---------------
```{r analyse}
# d1<-d1[d1$ENTREE<"2013-10-01",]

e<-as.Date(d1$ENTREE)
q<-tapply(e,yday(e),length)
mean(q) # nb moyen de passages
plot(q,type="l")

z<-zoo(q,unique(as.Date(d1$ENTREE)))
plot(z)

plot(xts(z), main="Activité quotidienne des Services d'urgence\nen Alsace",ylab="nombre de passages",minor.ticks=FALSE)
lines(rollmean(xts(z), 7),col="red",lwd=2)
copyright()

plot(z, col="gray45", main="Activité quotidienne des Services d'urgence\nen Alsace",ylab="nombre de passages",xlab="Année 2013")
lines(rollmean(z, 7),col="red",lwd=2)
abline(h = mean(q), col = "blue")
copyright()
legend("topleft",legend="moyenne lissée",col="red",lty=1,cex=0.8,bty="n")
```
Variables:
- *e* vecteur contenant les dates d'entrées depuis le début de l'année
- *q* vecteur contenant le nombre d'entrées par jour depuis le début de l'année
- *q2* vecteur contenant le nombre de retours à domiciles par jour
- *q3* vecteur contenant la proportion de retours à domicile par rapport au nombre d'entrées, par jour (taux)
- *q4* vecteur contenant le nombre de retours à domiciles par jour en excluant les non réponses (NA)
- *q5* vecteur contenant la proportion de retours à domicile par rapport au nombre d'entrées, par jour (taux), en excluant les non réponses (NA)
- *q6* taux de non réponses
- *q7* vecteur contenant le taux d'hospitalisation par jour (miroir de q5)

Retour à domicile
-----------------
Les variation du retour journalier à domicile sont calculés de la manière suivante:
- numérateur = somme quotidienne où MODE_SOTIE == Domicile
- dénominateur = somme quotidienne des ENTREE (correspod à q)
```{r retour_dom}
q2<-tapply(d1[d1$MODE_SORTIE=="Domicile",6],yday(d1[d1$MODE_SORTIE == "Domicile", 6]),length)
head(q2)
q3<-q2/q
summary(q3)
plot(q3,type="l")
copyright()
```
On refait le calcul de q en tenant compte des non réponses:
```{r sauf_na}
q4<-tapply(d1[!is.na(d1$MODE_SORTIE),6],yday(d1[!is.na(d1$MODE_SORTIE), 6]),length)
head(q4)
q5<-q2/q4
head(q5)
summary(q5)
plot(q5,type="l",main="Taux de retour à domicile\n(non réponses exclues)",ylab="Fréquence",xlab="Jours")
copyright()

z <- zoo(q5, unique(as.Date(d1$ENTREE)))
plot(z,main="Taux de retour à domicile\n(non réponses exclues)",ylab="Fréquence",xlab="Période (moyenne lissée sur 7 jours")
plot(xts(z))
lines(rollmean(xts(z), 7), col = "red",lwd=2)
copyright()
```
Taux d'hospitalisation
----------------------
c'est le complément (miroir) du précédent:
```{r taux_hospitalisation}
q7<-1-q2/q4
head(q7)
summary(q7)
z <- zoo(q7, unique(as.Date(d1$ENTREE)))
plot(xts(z),main="Taux d'hospitalisation en Alsace à partir des SU\n(non réponses exclues)",ylab="Fréquence",xlab="Période (moyenne lissée sur 7 jours")
lines(rollmean(xts(z), 7), col = "blue",lwd=2)
copyright()
```

Taux de non réponses:
```{r non_rep}
q6<-q4/q
head(q6)
summary(q6)
```
remarque: la distribution de l'age n'est pas normale
====================================================

```{r age_normal}
sd <- sd(d1$AGE, na.rm=TRUE)
m <- mean(d1$AGE, na.rm=TRUE)
age <- seq(0,120,1)
hist(d1$AGE, freq = FALSE)
lines(age, dnorm(age,m,sd))
lines(c(m,m), c(0,dnorm(m,m,sd)), col="red")

# si on étudie les majeurs
ma <- mean(d1$AGE[d1$AGE > 17], na.rm=TRUE)
sda <- sd(d1$AGE[d1$AGE > 17], na.rm=TRUE)
hist(d1$AGE[d1$AGE > 17], freq = FALSE)

```


