---
title: "Tableaux ARS"
author: "JcB"
date: "07/07/2014"
output: html_document
---

```{r prologue,cache=FALSE,warning=FALSE}
source("../prologue.R")
source("../../../Routines/mes_fonctions.R")

date()
pt <-nrow(d1)
# population totale
pt
```
Essai tableau pour ARS: nombre de RPU dont l'age est <= 15 ans ou >= à 75 ans.
Les données sont combinées pour former un fichier .csv exportable. Voir comment ajouter des métadonnées
Pourquoi Haguenau a un nombre faible de cas pédiatriques par rapport aux autres SU ?

- __age.lsore.15__ age less or equal 15
- __age.grore.75__ age greater or equal 75
- __age.ls.18__ age less 18

```{r}
age.lsore.15 <- tapply(d1$AGE[d1$AGE < 16], d1$FINESS[d1$AGE < 16], length)
age.lsore.15
age.grore.75 <- tapply(d1$AGE[d1$AGE > 74], d1$FINESS[d1$AGE > 74], length)
age.grore.75
rbind(age.lsore.15, age.grore.75)
cbind(age.lsore.15, age.grore.75)
tableau.ars <- cbind(age.lsore.15, age.grore.75)
write.csv(tableau.ars, file = "tableau_ars.csv")
age.ls.18 <- tapply(d1$AGE[d1$AGE < 18], d1$FINESS[d1$AGE < 18], length)
age.ls.18

```
pouvez-vous m'envoyer le même tableau mais en excluant les 15 ans (<15 ans) et en excluant les 75 ans (>75 ans), même si la première solution est davantage pertinente, la 2e solution me permettrait une comparaison avec les années précédentes. 

```{r}
age.ls.15 <- tapply(d1$AGE[d1$AGE < 15], d1$FINESS[d1$AGE < 15], length)
age.ls.15
age.gr.75 <- tapply(d1$AGE[d1$AGE > 75], d1$FINESS[d1$AGE > 75], length)
age.gr.75
tableau.ars2 <- cbind(age.ls.15, age.gr.75)
write.csv2(tableau.ars2, file = "tableau_ars2.csv")

```

