ZP Sélestat
========================================================

2014-03-11: demande Sélestat

Créer une carte du secteur de proximité de Sélestat.

souces nécessaires
------------------

librairies:
```{r init}
library("maptools")
getwd()
source("../../../../Routines/mes_fonctions.R")
```
fichiers source:
- Fichier **als** pour les shapes de base (carto_alsace.rda)
- **pop67**: fichier INSEE de 2010 (doc/Demographie)
- **pop68**: fichier INSEE de 2010 (doc/Demographie)
- **zpo**: fichier des zones de proximité (zp.csv)
```{r file}
setwd("~/Documents/Resural/Stat Resural/RPU_2013")
zpo<-read.csv("doc/cartographie/data/zp.csv",header=TRUE, sep=",")
load("doc/Demographie/pop67.rda")
load("doc/Demographie/pop68.rda")
load("~/Documents/Resural/Stat Resural/RPU_2013/doc/cartographie/carto_alsace.rda")
```



On forme un fichier commun avec
- 
- va: ville d'Alsace (doc/cartographie/RPU2013_Carto_Pop)
de façon a avoir dans une même base les zones de proximité (va) et les populations correspondantes:
- base1: merging de *va* et de *pop67*
- base2: merging de *va* et de *pop68*
base1 et base2 sont fusionné en un seul fichier *base*, puis supprimés.


```{r}

names(zpo)
print("Nb de communes par territoire de santé")
a<-zpo$LIBELLE.DES.TERRITOIRES.DE.SANTE
summary(a)
print("Nb de communes par territoire de proximité")
a<-zpo$LIBELLE.DES.ZONES.DE.PROXIMITE
summary(a)
```

```{r}
setwd("~/Documents/Resural/Stat Resural/RPU_2013")

base1<-merge(zpo,pop67,by.x="CODE.COMMUNE",by.y="insee")
base2<-merge(zpo,pop68,by.x="CODE.COMMUNE",by.y="insee")
base<-rbind(base1,base2)
rm(base1,base2)
names(base)
```


Zone de proximité de Sélestat:

```{r zp6_selestat}
zip6<-base$CODE.COMMUNE[base$CODE.ZONES.DE.PROXIMITE==6]
b<-paste(zip6,sep=",")
zp6<-als[als@data$INSEE_COM %in% b,]
plot(zp6)
title( main="Zone de proximité de Sélestat")
copyright(2014)

contour6<-unionSpatialPolygons(zp6,IDs=zp6@data$CODE_DEPT)
plot(contour6)

zp6$STATUT<-gsub("\xe9","e",zp6$STATUT,fixed=F)
a<-zp6@data
sp<-a[a$STATUT == "Sous-prefecture",]
x<-sp$X_CHF_LIEU * 100
y<-sp$Y_CHF_LIEU * 100
nom<-sp$NOM_COMM
points(x,y,pch=19,col=1)
text(x,y,labels=nom,cex=0.8,pos=1)
plot(contour6,add=T)
title( main="Zone de proximité de Sélestat")
copyright(2014)
```
Dataframe des communes de la zone de proximité de sélestat
```{r liste_communes}
a <- zp6@data
head(a)
```
```{r carte_noms_communes}
plot(zp6)
title( main="Zone de proximité de Sélestat")
copyright(2014)
points(a$X_CHF_LIEU * 100, a$Y_CHF_LIEU * 100,pch=19,col="blue")
text(a$X_CHF_LIEU * 100, a$Y_CHF_LIEU * 100,labels=a$NOM_COMM,cex=0.6,pos=1)
```

Pour que la carte soit plus lisible, on remplace le nom de la commune par son code, positionné au centre de la commune.
```{r carte_code_communes}
plot(zp6)
title( main="Zone de proximité de Sélestat")
copyright(2014)
text(a$X_CENTROID * 100, a$Y_CENTROID * 100,labels=a$CODE_COMM,cex=0.6)

code <- a[, c("INSEE_COM","CODE_COMM", "NOM_COMM")]
rownames(code) <- NULL
code
write.table(code, file="liste_communes_zp6.csv")
```



