ZP Sélestat
========================================================

2014-03-11: demande Sélestat

Créer une carte du secteur de proximité de Sélestat.

souces nécessaires
------------------

librairies:
```{r init}
library("maptools")
getwd()
source("../../../../Routines/mes_fonctions.R")
```
fichiers source:
- Fichier **als** pour les shapes de base (carto_alsace.rda)
- **pop67**: fichier INSEE de 2010 (doc/Demographie)
- **pop68**: fichier INSEE de 2010 (doc/Demographie)
- **zpo**: fichier des zones de proximité (zp.csv)
```{r file}
setwd("~/Documents/Resural/Stat Resural/RPU_2013")
source("Routines/mes_fonctions.R")
zpo<-read.csv("doc/cartographie/data/zp.csv",header=TRUE, sep=",")
load("doc/Demographie/pop67.rda")
load("doc/Demographie/pop68.rda")
load("~/Documents/Resural/Stat Resural/RPU_2013/doc/cartographie/carto_alsace.rda")
```
Commentaires
-------------
- **zpo** est un dataframe de 6 variables et 904 lignes:
```{}
[1] "CODE.DEP"                         **"CODE.COMMUNE"**                     "LIBELLE.DES.COMMUNES"            
[4] "LIBELLE.DES.TERRITOIRES.DE.SANTE" "CODE.ZONES.DE.PROXIMITE"          "LIBELLE.DES.ZONES.DE.PROXIMITE"  
```
- **pop67** est le dataframe résultant de *pop67.rda*. Comporte 11 variables
```{}
 [1] "Code.région"               "Nom.de.la.région"          "Code.département"          "Code.arrondissement"      
 [5] "Code.canton"               "Code.commune"              "Nom.de.la.commune"         "Population.municipale"    
 [9] "Population.comptée.à.part" "Population.totale"         **"insee"**  
 
 insee et CODE.COMMUNE sont identiques (dode insee de la commune) ce qui permet de merger sur cette colonne.
```
- **pop68** idem pour le 68
- **als** est un SpatialPolygonsDataFrame résultant de *carto_alsace.rda*. La partie dataframe comporte les noms suivants:
```{}
[1] "ID_GEOFLA"  "CODE_COMM"  "INSEE_COM"  "NOM_COMM"   "STATUT"     "X_CHF_LIEU" "Y_CHF_LIEU" "X_CENTROID" "Y_CENTROID" "Z_MOYEN"   
[11] "SUPERFICIE" "POPULATION" "CODE_CANT"  "CODE_ARR"   "CODE_DEPT"  "NOM_DEPT"   "CODE_REG"   "NOM_REGION"
```



On forme un fichier commun avec
- 
- va: ville d'Alsace (doc/cartographie/RPU2013_Carto_Pop)
de façon a avoir dans une même base les zones de proximité (va) et les populations correspondantes:
- base1: merging de *va* et de *pop67*
- base2: merging de *va* et de *pop68*
base1 et base2 sont fusionné en un seul fichier *base*, puis supprimés.


```{r}

names(zpo)
print("Nb de communes par territoire de santé")
a<-zpo$LIBELLE.DES.TERRITOIRES.DE.SANTE
summary(a)
print("Nb de communes par territoire de proximité")
a<-zpo$LIBELLE.DES.ZONES.DE.PROXIMITE
summary(a)
```

```{r}
setwd("~/Documents/Resural/Stat Resural/RPU_2013")

base1<-merge(zpo,pop67,by.x="CODE.COMMUNE",by.y="insee")
base2<-merge(zpo,pop68,by.x="CODE.COMMUNE",by.y="insee")
base<-rbind(base1,base2)
rm(base1,base2)
names(base)
```
**base** est un datadrame de 16 variables:
```{}
[1] "CODE.COMMUNE"                     "CODE.DEP"                         "LIBELLE.DES.COMMUNES"            
[4] "LIBELLE.DES.TERRITOIRES.DE.SANTE" **"CODE.ZONES.DE.PROXIMITE"**      **"LIBELLE.DES.ZONES.DE.PROXIMITE"**  
[7] "Code.région"                      "Nom.de.la.région"                 "Code.département"                
[10] "Code.arrondissement"              "Code.canton"                      "Code.commune"                    
[13] "Nom.de.la.commune"                "Population.municipale"            "Population.comptée.à.part"       
[16] "Population.totale" 
```
A partir de là on peut déterminer la population d'une zone de proximité.



Zone de proximité de Sélestat:
- **zip6** vecteur d'entiers contenant les codes INSEE des communes du secteur de Sélestat
- **zp6** est un SpatialPolygonsDataFrame contenant les communes du secteur de Sélestat
- **a** est le dataframe extrait de zp6

```{r zp6_selestat}
zip6<-base$CODE.COMMUNE[base$CODE.ZONES.DE.PROXIMITE==6]
b<-paste(zip6,sep=",")
zp6<-als[als@data$INSEE_COM %in% b,]
plot(zp6)
title( main="Zone de proximité de Sélestat")
copyright(2014)

contour6<-unionSpatialPolygons(zp6,IDs=zp6@data$CODE_DEPT)
plot(contour6)

zp6$STATUT<-gsub("\xe9","e",zp6$STATUT,fixed=F)
a<-zp6@data
sp<-a[a$STATUT == "Sous-prefecture",]
x<-sp$X_CHF_LIEU * 100
y<-sp$Y_CHF_LIEU * 100
nom<-sp$NOM_COMM
points(x,y,pch=19,col=1)
text(x,y,labels=nom,cex=0.8,pos=1)
plot(contour6,add=T)
title( main="Zone de proximité de Sélestat")
copyright(2014)
```
Dataframe des communes de la zone de proximité de sélestat
```{r liste_communes}
a <- zp6@data
head(a)
```
```{r carte_noms_communes}
plot(zp6)
title( main="Zone de proximité de Sélestat")
copyright(2014)
points(a$X_CHF_LIEU * 100, a$Y_CHF_LIEU * 100,pch=19,col="blue")
text(a$X_CHF_LIEU * 100, a$Y_CHF_LIEU * 100,labels=a$NOM_COMM,cex=0.6,pos=1)
```

Pour que la carte soit plus lisible, on remplace le nom de la commune par son code, positionné au centre de la commune.
```{r carte_code_communes}
plot(zp6)
title( main="Zone de proximité de Sélestat")
copyright(2014)
text(a$X_CENTROID * 100, a$Y_CENTROID * 100,labels=a$CODE_COMM,cex=0.6)

code <- a[, c("INSEE_COM","CODE_COMM", "NOM_COMM","POPULATION","SUPERFICIE")]
rownames(code) <- NULL
code
write.table(code, file="doc/cartographie/RPU2013_Carto_Pop/ZP6_Selestat/liste_communes_zp6.csv")

# population du territoire:
sum(code$POPULATION)

# superficie du territoire:
sum(code$SUPERFICIE)
```



