Analyse des données Par Territoire de santé (ex.secteur sanitaires)
===================================================================

Variables globales:
-------------------
```{r var_globales, warning=FALSE, message=FALSE}
source("../prologue.R")
library("gplots")
library("multcomp")
```

Populations par territoire de santé
-----------------------------------

Quel est le nombre d'habitants des 4 territoires de santé et des 12 territoires de proximité ?

Pour faire le calcul, il faut merger:
- **zp.csv** /home/bart-rescue/Documents/JCB/R/RPU2013/cartograhie/data/zp.csv
- **newPopAlsace.Rda** /home/bart-rescue/Documents/JCB/R/RPU2013/Demographie/newPopAlsace.Rda. *newPop.Alsace* liste la population par tranches d'age de 1 an et par sexe. Il faut faire le total par commune via la fonction *tapply* (il faut coerciser en factor la rubrique CODGEO pour éliminer tous les codes INSEE qui ne correspondent pqs à l'Alsace. Défaut de newPopAlsace à corriger dans le fichier source). On obtient **pop_commune**, population par commune. Il faut l'associer au code INSEE, ce qui donne le dataframe **pop2010**.

On peut merger **zp** et **pop2010** pour former la population par territoire **pop.tt**.

A partir de *pop.tt* on extrait via tapply les population des territoires de santé **pop.ts** et des zones de proximités **pop.zp**.

```{r pop_ts}
zp <- read.csv("/home/bart-rescue/Documents/JCB/R/RPU2013/cartograhie/data/zp.csv")
names(zp)
head(zp)

load("/home/bart-rescue/Documents/JCB/R/RPU2013/Demographie/newPopAlsace.Rda")
names(newPopAlsace)
head(newPopAlsace)
pop_commune <- tapply(newPopAlsace$NB, factor(newPopAlsace$CODGEO), sum)

a <- data.frame(unique(newPopAlsace$CODGEO), pop_commune)
names(a) <- c("CODGEO", "pop_commune")
pop2010 <- a
rm(a)

pop.tt <- merge(zp, pop2010, by.x="CODE.COMMUNE", by.y = "CODGEO")

pop.ts <- tapply(pop.tt$pop_commune, pop.tt$LIBELLE.DES.TERRITOIRES.DE.SANTE, sum)
pop.zp <- tapply(pop.tt$pop_commune, pop.tt$LIBELLE.DES.ZONES.DE.PROXIMITE, sum)

options(scipen = 6, digits = 2)

barplot(pop.ts, names.arg = c("T1","T2","T3","T4"), main="Population par territoire de santé en Alsace", ylab = "Effectifs", xlab = "Territoires de santé", sub="Chiffres INSEE 2010", las=1, cex.axis=0.5)

par(mar=c(5.1,8.1,4.1,2.1))
barplot(sort(pop.zp, decreasing=TRUE), main="Population par zone de proximité en Alsace", ylab = "", xlab = "Effectifs (Chiffres INSEE 2010)", sub="", las=1, cex.axis=0.8, cex.names = 0.7, horiz = TRUE)
par(mar=c(5.1,4.1,4.1,2.1))

```


entrées par Territoire de santé
-------------------------------
On creé une colonne supplémentaire *secteur* qui indique à quel secteur sanitaire correspond le RPU:
```{r secteur_rpu,echo=FALSE, warning=FALSE, message=FALSE}
d1$secteur[d1$FINESS %in% c("Wis","Hag","Sav")]<-1
d1$secteur[d1$FINESS %in% c("Hus","Odi")]<-2
d1$secteur[d1$FINESS %in% c("Sel","Col","Geb")]<-3
d1$secteur[d1$FINESS %in% c("Mul","Alk","3Fr","Dia")]<-4
d1$secteur <- as.factor(d1$secteur)

```
#### Nombre de RPU par territoire de santé
```{r rpu_par_secteur}
rpu.ts <- tapply(d1$ENTREE,d1$secteur,length)
```
#### taux de recours par territoire de santé
```{r tx.recours.territoire}
rpu.ts/pop.ts
```


Remarques:
- en 2013: secteur 2, manque St Anne, pediatrie HTP, une partie des RPU HUS adultes. Secteur 4, manque CH Thann.
- en 2014: en cours d'année apparaissent St Anne, pédiatrie HUS (avril 2014), Diaconat Roosvelt (), Diaconat Strasbourg (). La clinique des 3 frontières deveint propriété du CH de Mulhouse et change de Finess (Mai 2014). CH Thann en attente absobtion par Mulhouse (2015) ne fornit pas de RPU.

Age moyen
----------
```{r age, warning=FALSE, echo=FALSE, comment=""}
tapply(d1$AGE,d1$secteur,mean, na.rm=TRUE)
tapply(d1$AGE,d1$secteur,sd, na.rm=TRUE)
tapply(d1$AGE,d1$secteur,median, na.rm=TRUE)
boxplot(d1$AGE ~ d1$secteur, ylab="Age", xlab="Territoitre de santé", main="Age des consultants selon le territoire de santé")
age <- d1$AGE
territoire <- d1$secteur
mod <- aov(age ~ territoire)
mod
summary(mod)
plotmeans(age ~ territoire, ylab="Age moyen",  p=0.9999999, xlab="Territoire de santé", main = "Age moyen selon le territoire de santé\n(avec intervalle de confiance à 99%)")
TukeyHSD(mod)
par(las=2)
par(mar=c(5,8,4,2))
plot(TukeyHSD(mod))

tuk <- glht(mod, linfct=mcp(territoire="Tukey"))
par(las=1)
plot(cld(tuk, levels=0.05), col="lightgray")

```

L'intervalle de confiance a été augmenté à  p=0.9999999 pour qu'il soit visible. A p = 0.95 on ne les voit âs car inférieurs à 1 et des messages d'avertissement sont générés. La méthode __plotCI__ fait la même chose (voir notamment le premier exemple de cette méthode).

Age moyen des adultes
---------------------

Une critique de l'analyse précédente est que l'absence de la pédiatrie strasbourgeoise explique la moyenne d'age plus élevée dans le secteur 2. On refait la même analyse uniquement avec les 18 ans et plus:

```{r adultes, echo=FALSE, comment=""}
age <- d1$AGE[d1$AGE > 17]
territoire <- d1$secteur[d1$AGE > 17]

tapply(d1$AGE,d1$secteur,mean, na.rm=TRUE)
tapply(d1$AGE,d1$secteur,sd, na.rm=TRUE)
tapply(d1$AGE,d1$secteur,median, na.rm=TRUE)
boxplot(d1$AGE ~ d1$secteur)

mod <- aov(age ~ territoire)
mod
summary(mod)

plotmeans(age ~ territoire, ylab="Age moyen",  p=0.95, xlab="Territoire de santé", main = "Age moyen selon le territoire de santé\n(avec intervalle de confiance à 95%)")
TukeyHSD(mod)
par(las=2)
par(mar=c(5,8,4,2))
plot(TukeyHSD(mod))

tuk <- glht(mod, linfct=mcp(territoire="Tukey"))
par(las=1)
plot(cld(tuk, levels=0.05), col="lightgray")
```

