Motif de consultation
========================================================

Le motif de consultation est l'un des items les plus mal renseigné. Cela est du en partie à l'absence de règles formelles concernant la saisie de cet élément. Une recommandation du ministère de la santé demande que la thésaurus 2013 de la SFMU [ref.9] soit utilisé.

Le thésaurus est présenté sous la formed'un fichier Excel. L'onglet **recours** liste environ *150* motifs de recours aux urgences avec leur correspondance CIM10. Aucune méthode n'est parfaite mais cette page constitue une bonne base d'harmonisation des données.

```{r init, message=FALSE,cache=TRUE}
getwd()
source("../prologue.R")

d1<-foo(path)
names(d1)
nrow(d1)

```
```{r}
print(annee_courante)
print(mois_courant)
d1$MOTIF<-as.factor(d1$MOTIF)

motifs_renseignes<-function(d1,finess){
  print(head(d1$MOTIF[d1$FINESS == finess]))
  a<-is.na(d1$MOTIF[d1$FINESS == finess])
  b<-length(a[a==TRUE])
  c<-b*100/length(a)
  print("")
  print(paste("% de motifs non renseignés:", round(c,2)))
}

motifs_renseignes(d1,"Mul")
```
Ensemble des hôpitaux
---------------------
```{r tous}

c<-tapply(!is.na(d1$MOTIF),d1$FINESS,mean)
round(c*100,2)
barplot(sort(round(c*100,2)),main="Taux de renseignement de l'item 'Motif de consultation'",ylab="pourcentage",xlab="Services d'urgence")
```
Le motif de consultation nest pas renseigné dans `r round(mean(c)*100,2)` % des cas.

barplot(sort(round(c*100,2),decreasing=TRUE),main="Taux de renseignement de l'item 'Motif de consultation'",xlab="pourcentage",ylab="Services d'urgence",horiz=TRUE,las=2)

Altkirch
-----
```{r alk}
motifs_renseignes(d1,"Alk")

```

Wissembourg
-----
```{r Wis}
motifs_renseignes(d1,"Wis")

```

Colmar
-----
```{r Col}
motifs_renseignes(d1,"Col")

```

Mulhouse
--------
```{r Mul}
motifs_renseignes(d1,"Mul")

```

Thann
--------
```{r Tha}
motifs_renseignes(d1,"Thn")
```

Saverne
--------
```{r sav}
motifs_renseignes(d1,"Sav")
```
Selestat
--------
```{r sel}
motifs_renseignes(d1,"Sel")
```
Hus
--------
```{r hus}
motifs_renseignes(d1,"Hus")
```
Guebwiller
--------
```{r geb}
motifs_renseignes(d1,"Geb")
```
St Louis
--------
```{r stl}
motifs_renseignes(d1,"3Fr")
```
