Mode de sortie
========================================================
```{r init-sortie, message=FALSE,cache=TRUE}
getwd()
source("../prologue.R")
d1<-foo(path)
print(annee_courante)
print(mois_courant)
```
Trois items interviennent dans cette analyse:
- le mode de sortie
- la destination
- l'orientation

La destination
--------------
C'est l'item le plus simple et le RPU lui décrit 4 niveaux:
- mutation
- transfert (ces 2niveaux définissant l'hospitalisation)
- le décès
- le retour à domicile
```{r dest,echo=FALSE}
summary(d1$MODE_SORTIE)
round(prop.table(summary(d1$MODE_SORTIE))*100,2)
table(d1$MODE_SORTIE)
round(prop.table(table(d1$MODE_SORTIE))*100,2)
```


On dispose d'une population de n = `r nrow(d1)` RPU.

On forme un sous-groupe **ms** constitué des RPU dont l'item *DESTINATION* est renseigné
(non nul):
----------------------------------------------------------------------------------------
```{r ms,echo=TRUE}
ms<-d1[!is.na(d1$MODE_SORTIE),]
non_renseigne<-nrow(d1)-nrow(ms)
prop_non_renseigne<-round(non_renseigne*100/nrow(d1),2)
```
On obtient un sous-groupe de `r nrow(ms)` RPU. Il y a donc `r non_renseigne` RPU non renseignés soit `r prop_non_renseigne` % de l'effectif.

Les MODE_SORTIE renseignés se répartissent ainsi:
```{r repartition_me,echo=FALSE}
summary(ms$MODE_SORTIE)
round(prop.table(summary(ms$MODE_SORTIE))*100,2)
```
On forme le groupe **hosp** de tous les RPU de *ms* dont lespatients ont été hospitalisés
-----------------------------------------------------------------------------------------
(hosp = mutation + transfert):
```{r hosp,echo=FALSE}
hosp<-ms[ms$MODE_SORTIE=="Mutation" | ms$MODE_SORTIE=="Transfert",]
summary_hosp_dest<-summary(hosp$DESTINATION)
summary_hosp_dest
```
Les patients dont le MODE_SORTIE est l'hospitalisation (Mutation ou transfert), ont les DESTINATION suivantes:
- MCO: `r summary_hosp_dest[2]`
- SSR: `r summary_hosp_dest[3]`
- SLD: `r summary_hosp_dest[4]`
- PSY: `r summary_hosp_dest[5]`
- NA: `r summary_hosp_dest[8]`  
On relève `r summary_hosp_dest[6]` HAD qui devraient se trouver dans le groupe MODE_SORTIE = domicile.  

Si on analyse les ORIENTATION de ce groupe, on obtient:
```{r hosp_orient,echo=FALSE}
summary_hosp_orient<-summary(hosp$ORIENTATION)
summary_hosp_orient
```
- CHIR: `r summary_hosp_orient[1]`
- MED: `r summary_hosp_orient[5]`
- UHCD: `r summary_hosp_orient[13]`
- OBST: `r summary_hosp_orient[6]`
- REA: `r summary_hosp_orient[8]`
- SC: `r summary_hosp_orient[10]`
- SI: `r summary_hosp_orient[12]`
- Non Renseigné: `r summary_hosp_orient[14]`

Pour les autres items de cette rubrique, on devrait trouver 0 car ils ne sont pas considérés comme une hospitalisation:
- FUGUE: `r summary_hosp_orient[2]`
- PSA: `r summary_hosp_orient[7]`
- REO: `r summary_hosp_orient[9]`
- SCAM: `r summary_hosp_orient[11]`

On forme le groupe **dom** de tous les RPU de *ms* dont les patients n'ont pas  été hospitalisés
-----------------------------------------------------------------------------------------
(dom = Domicile):
```{r dom,echo=FALSE}
dom<-ms[ms$MODE_SORTIE=="Domicile",]
summary_dom_dest<-summary(dom$DESTINATION)
summary_dom_dest
```
On trouve normalement:
- HAD: `r summary_dom_dest["HAD"]`
- HMS: `r summary_dom_dest["HMS"]`
- NA: `r summary_dom_dest["NA's"]` retours à domicile vrais.

Les champs suivants devrait être égaux  0 (sinon il y a erreur de codage):
- MCO: `r summary_dom_dest["MCO"]`
- SSR: `r summary_dom_dest["SSR"]`
- SLD: `r summary_dom_dest["SLD"]`
- PSY: `r summary_dom_dest["PSY"]`
- HAD: `r summary_dom_dest["HAD"]`

En ce qui concerne l'ORIENTATION du groupe *dom*:
```{r  dom_otient,echo=FALSE}
summary_dom_orient<-summary(dom$ORIENTATION)
summary_dom_orient
```
On trouve normalement:
- FUGUE: `r summary_dom_orient["FUGUE"]`
- PSA: `r summary_dom_orient["PSA"]`
- REO: `r summary_dom_orient["REO"]`
- SCAM: `r summary_dom_orient["SCAM"]`
- NA: `r summary_dom_orient["NA's"]`

Les champs suivants devrait être égaux  0 (sinon il y a erreur de codage):
- CHIR: `r summary_dom_orient["CHIR"]`
- HDT: `r summary_dom_orient["HDT"]`
- HO: `r summary_dom_orient["HO"]`
- MED: `r summary_dom_orient["MED"]`
- OBST: `r summary_dom_orient["OBST"]`
- REA: `r summary_dom_orient["REA"]`
- SC: `r summary_dom_orient["SC"]`
- SI:`r summary_dom_orient["SI"]`
- UHCD: `r summary_dom_orient["UHCD"]`

On forme un sous-groupe *ms2* constitué des RPU dont l'item *DESTINATION* est NA (non renseigné)
----------------------------------------------------------------------------------------
On s'intéresse aux MODE_SORTIE non renseignés: 
```{r ms2,echo=FALSE}
ms2<-d1[is.na(d1$MODE_SORTIE),]
n2<-nrow(ms)+nrow(ms2)
n3<-nrow(hosp)+nrow(dom)+nrow(ms2)
summary(ms2$DESTINATION)
summary(ms2$ORIENTATION)
```
La somme *ms + ms2* = `r n2` doit être égale à *d1* (`r nrow(d1)`) - les décès.


Si le codage est exact toutes les rubriques doivent être à 0 car on ne paeut pas avoir une rubrique MODE_SORTIE non renseignée et des rubriques DESTINATION et ORIENTATION non vides.

La somme *hosp + dom + ms2* = `r n3` doit être égale à *d1* (`r nrow(d1)`):
- hosp: hospitalisés
- dom: retour à domicile
- ms2: les NA (mode_sortie)



La destination
--------------
Cet item affine le MODE_SORTIE, en précisant:
- pour les patients hospitalisés, leur destination: MCO, SSR, SLD ou PSY
- et pour les patients non hospitalisés, 2 destinations qui ne sont ni l'hôpital, ni la maison à savoir HAD et HMS.
On suppose implicitement que les non réponses correspondent au retour à domicile.

Dans un premier groupe on à la DESTINATION lorsque MODE_SORTIE est renseigné (ms):
```{r destination,echo=FALSE}
summary_destination<-summary(ms$DESTINATION)
summary_destination
```
la destination n'est pas renseignées pour `r summary_destination["NA's"]` RPU ce qui peut correspondre à un retour à la maison où une non réponse.

Dans un premier temps on s'intéresse à l'ORIENTATION des RPU où MODE_SORTIE est renseigné mais DESTINATION n'est pas renseigné:
```{r or,echo=FALSE}
or<-ms[is.na(ms$DESTINATION),]
summary_or<-summary(or$ORIENTATION)
summary_or
```
Dans ce sous-groupe, l'analyse de l'item ORIENTATION ne devrait retouner que des NA (retour à domicile) ou une ORIENTATION appartenant au sous ensemble {FUGUE, SCAM, PSA, REO}.  
En conclusion 


```{r or2,echo=FALSE}
or2<-ms[!is.na(ms$DESTINATION),]
summary(or2$ORIENTATION)
```
Résumé
======

On croise MODE_SORTIE et DESTINATION en tenant compte des NA (Rajouter l'option exclude=FALSE sinon table ne tient pas compte des NA):

```{r resume,echo=FALSE}
table(d1$MODE_SORTIE,d1$DESTINATION,exclude=NULL)

table(d1$MODE_SORTIE,d1$ORIENTATION,exclude=NULL)

table(d1$DESTINATION,d1$ORIENTATION,exclude=NULL)
```
Les vrai retours à domicile sont au croisement Domicile/<NA>

Retour à domicile totaux (patients où MODE_SORTIE = Domicile et où Orientation et destination sont nuls):
```{r dompur,echo=FALSE}
dompur<-d1[d1$MODE_SORTIE=="Domicile" & is.na(d1$ORIENTATION) & is.na(d1$DESTINATION) ,]
round(nrow(dompur)/nrow(d1),2)
```


Motif de passage selon la structure
===================================
```{r motif,echo=FALSE}
tapply(d1$MOTIF,d1$FINESS,head)

```
Diagnostic selon la structure
==============================
```{r dp,echo=FALSE}
tapply(d1$DP,d1$FINESS,head)
```


