CIM 10 - Etude des AVC
========================================================

```{}
source("../Chapitres/prologue.R")
load("../../rpu2013d0112.Rda")
nrow(d1)

# Création d'un dataframe DP
dpr<-d1[!is.na(d1$DP),c("DP","CODE_POSTAL","ENTREE","FINESS","GRAVITE","ORIENTATION","MODE_SORTIE","AGE","SEXE","TRANSPORT","DESTINATION")]
# suppression du point et autres symboles
dpr$DP<-gsub("\xe9","é",dpr$DP)
dpr$DP<-gsub(".","",dpr$DP,fixed=TRUE)
dpr$DP<-gsub("+","",dpr$DP,fixed=TRUE)

# ATTENTION: sélectionne AVC constitués et AIT
AVC<-dpr[substr(dpr$DP,1,3)>="I60" & substr(dpr$DP,1,3)<"I65" | substr(dpr$DP,1,3)=="G46" | substr(dpr$DP,1,3)=="G45" ,]
AVC$etiologie <- NA
AVC$etiologie[substr(AVC$DP,1,3) %in% c("I60","I61","I62")] <-"HEMO"
AVC$etiologie[substr(AVC$DP,1,3) %in% c("I63","I64")] <-"ISCH"
AVC$etiologie[substr(AVC$DP,1,3) %in% c("I64")] <-"NPRE"
AVC$etiologie[substr(AVC$DP,1,3) %in% c("G45","G46")] <-"AIT"
AVC$etiologie <- as.factor(AVC$etiologie)
getwd()
save(AVC, file="avc.Rda")
```

AVC
---

On travaille uniquement sur le fichier AVC

```{r avc, echo=FALSE, comment="",message=FALSE}

source("../../Routines/mes_fonctions.R")

library("lubridate")
library("epicalc")
library("epitools")

load("avc.Rda")

h<-hour(AVC$ENTREE)
s<-summary(as.factor(h))

# arrivées en journées
jour <- sum(s[9:20])
pjour <- round(jour*100/sum(s),2)

hist(h,breaks=24,xlab="Heure de la journée",main="Répartition des AVC dans la journée")
tab1(h,missing=FALSE,main="Heures d'admission des AVC",col="yellow")

nAvc <- nrow(AVC)
sAvc_age <- summary(AVC$AGE)
srAVC <- sr(AVC)

Mode.transport <- AVC$TRANSPORT
summary(Mode.transport)
tab1(Mode.transport, main="Mode de transport des AVC vers les urgences", ylab="Fréquence")

boxplot(AVC$AGE~ factor(AVC$SEXE), ylab="Age (années)", main="Comparaison des âges entre les Femmes (F) et les Hommes (H)", col="yellow")


s_sortie <- summary(AVC$MODE_SORTIE)
s_sortie
hosp <- sum(s_sortie["Mutation"], s_sortie["Transfert"])
tx_hosp_brut <- hosp/nAvc
tx_hosp_cor <- hosp/(nAvc-s_sortie["NA's"])

tapply(AVC$AGE, AVC$MODE_SORTIE, mean, na.rm=TRUE )
boxplot(AVC$AGE ~ AVC$MODE_SORTIE)
aov <- aov(AVC$AGE ~ AVC$MODE_SORTIE)
aov
summary(aov)

# qui transfère ?
print("AVC par étalissement")
summary(AVC$FINESS)
print("Devenir des AVC par établissement")
trans <- table(AVC$FINESS, AVC$MODE_SORTIE)
trans
# taux de transfert par établissement
print("taux de transfert par établissement (en %)")
round(trans[,3]*100/(trans[,2]+trans[,3]), 2)
print("Saverne ne cote pas la CIM 10")
print("Sélestat ne transfère pas ?")

hist(AVC$AGE,main="Répartition des AVC",col="pink",xlab="Âge en années")

t<-table(factor(AVC$SEXE),AVC$AGE)
barplot(t,col=c("red","darkblue"),main="Répartion des AVC selon l'âge et le sexe",legend=TRUE, xlab="Âge (années)", ylab="Fréquence")
```

- Nombre d'AVC ayant fait l'objet d'un RPU en 2013: `r nAvc`
- sex-ratio `r srAVC`
- age moyen: `r sAvc_age["Mean"]` ans, médiane `r sAvc_age["Median"]` ans, écart inter-quartile `r sAvc_age["1st Qu."]`-`r sAvc_age["3rd Qu."]` ans.
- L'age moyen des femmes (`r w$estimate[1]` ans) est plus élevé que celui des hommes (`r w$estimate[2]` ans) (p = `r w$p.value`).
- taux hospitalisation brut (NA inclus): `r tx_hosp_brut`
- taux hospitalisation corrigé (NA exclus): `r tx_hosp_cor`
- % d'arrivée en journée (8h-20h) `r pjour` %

Différence AGE selon le SEXE
----------------------------

```{r age_sexe}
w <- t.test(AVC$AGE~ factor(AVC$SEXE), alternative="two.sided")
w
```
- age moyen des femmes `r w$estimate[1]`
- age moyen des hommes `r w$estimate[2]`
- t = `r w$statistic` (p < `r w$p.value`)

Par mois
--------
```{r avc_mois}
m<-month(AVC$ENTREE, label=TRUE)
summary(m)
barplot(summary(m), main="Répartition mensuelle des AVC en Alsace",xlab="Année 2013", ylab="Fréquence")
abline(h=mean(summary(m)), col="red")
mean(summary(m))
```

Selon le jour de la semaine
---------------------------

```{r wwek}
library("gdata")
w<-wday(AVC$ENTREE,label=TRUE)
levels(w)<-c("Dim","Lun","Mar","Mer","Jeu","Ven","Sam")
table(w)
round( prop.table(table(w))*100,2)



# plot(w,main="AVC selon le jour de la semaine")
# abline(h=nrow(AVC)/7,col="red")
# on rordonne pour que la semaine commence le lundi
w2<-reorder(w,new.order=c("Lun","Mar","Mer","Jeu","Ven","Sam","Dim"))
plot(w2,main="AVC selon le jour de la semaine")
abline(h=nrow(AVC)/7,col="red")
```
Proportion théorique = 14.28\% par jour de la semaine.

Selon le type
-------------
```{r type}
AVC$DP <- substr(AVC$DP,1,3)
x <- tab1(AVC$DP, horiz=TRUE, main="AVC selon la classification CIM10", xlab="Fréquence")
x

table(AVC$FINESS, AVC$DP)

tab1(AVC$etiologie)

t <- table(AVC$SEXE,AVC$etiologie)
round(prop.table(t,1),2)


```

