Evènements remarquables 2014
========================================================

- tensions hospitalières
- pic de pollution: semaine 11 (10-16 mars, circulation alternée Paris le 17/3)

Jours fériés en France
----------------------

Date   Nom 	Remarques

__1er janvier__ 	Jour de l’an 	Premier jour de l’année ; Pour les catholiques, fête de Sainte Marie Mère de Dieu (avant le concile Vatican II, Circoncision de Jésus-Christ.)

47ème et 46ème jours avant Pâques 	Mardi gras et Mercredi des cendres 	Jours fériés supplémentaires spécifiques aux Antilles

__Vendredi saint__ 	Jour férié chrétien supplémentaire spécifique aux départements de la Moselle, du Bas-Rhin et du Haut-Rhin et des Antilles.

__Lundi de Pâques__ 	Pâques (fête chrétienne commune aux catholiques et aux protestants) est le premier dimanche qui suit la première pleine lune de printemps.

__1er mai__ 	Fête du Travail 	Commémore la ratification de la journée de travail de 8 heures ; traditionnellement le jour de nombreuses manifestations syndicales et politiques en France. (Depuis 1947, l’appellation "Fête du Travail" n’est que coutumière, i.e. non officielle).

__8 mai__ 	Fête de la Victoire 	Commémoration de la capitulation de l'Allemagne nazie mettant fin à la Seconde Guerre mondiale en Europe.

22 mai 	Abolition de l’esclavage 	Dans le département de la Martinique uniquement

27 mai 	Abolition de l’esclavage 	Dans le département de la Guadeloupe uniquement

__Jeudi Ascension__ 40 jours après Pâques 	Fête chrétienne célébrant la montée de Jésus aux cieux

__Lundi de Pentecôte__ Le lundi suivant le dimanche de Pentecôte (le septième après Pâques). 	Fête chrétienne célébrant la descente du Saint-Esprit parmi les apôtres. Même si cette journée est redevenue chômée, le Lundi de Pentecôte fut choisi comme journée de solidarité de 2005 à 2007 (inclus) et devait être considéré comme travaillé (sans rémunération).

10 juin 	Abolition de l’esclavage 	Dans le département de la Guyane uniquement

__14 juillet__ 	Fête nationale 	Commémoration de la Fête de la Fédération du 14 juillet 1790 (elle-même anniversaire de la prise de la Bastille en 1789).

__15 août__ 	Assomption 	Fête catholique célébrant la montée de la Vierge Marie aux cieux. Fête de Marie, sainte patronne de la France et Fête nationale sous la Monarchie

9 octobre 	Abolition de l’esclavage 	Dans collectivité d'outre-mer de Saint-Barthélemy uniquement

__1er novembre__ 	Toussaint 	Fête de tous les saints de l’Église catholique

2 novembre 	Fête des Morts 	Le jour des morts, est à la fois une journée de commémoraison et une journée d'intercession, de prière pour les morts. Jour férié chrétien supplémentaire spécifique aux départements des Antilles.

__11 novembre__ 	Armistice de 1918 	Commémoration de l’armistice mettant fin à la Première Guerre mondiale

20 décembre 	Abolition de l’esclavage 	Dans le département de la Réunion uniquement

__25 décembre__ 	Noël 	Naissance de Jésus-Christ

__26 décembre__ 	Saint Étienne 	Jour férié chrétien supplémentaire spécifique aux départements de la Moselle, du Bas-Rhin et du Haut-Rhin

Principales fêtes de 2014
-------------------------

```{r fetes}

library("timeDate")
library("lubridate")

year <- 2014

a<-NewYearsDay()
print(paste("Nouvel an:", wday(a, label=T), a))

a <- Easter(year)
b <- EasterMonday(year)
c <- EasterSunday(year)
d <- GoodFriday(year)
print(paste("Vendredi Saint:", d))
print(paste("dimanche de Pâques:", c))
print(paste("lundi de Pâques:", b))

a <- FRAllSaints(year)
print(paste("Tousaint:", wday(a, label=T), a))

a <- FRArmisticeDay(year)
print(paste("Armistice 1918:", wday(a, label=T), a))

a <- FRAscension(year)
print(paste("Ascencion:", wday(a, label=T), a))

a <- FRAssumptionVirginMary(year)
print(paste("Assomption:", wday(a, label=T), a))

a <- FRBastilleDay(year)
print(paste("14 juillet:", wday(a, label=T), a))

a <- FRAscension(year)
print(paste("Ascencion:", wday(a, label=T), a))

a <- LaborDay(year)
print(paste("Fête du travail:", wday(a, label=T), a))

a <- Pentecost(year)
print(paste("Pentecote:", wday(a, label=T), a))

a <- PentecostMonday(year)
print(paste("Lundi de pentecote:", wday(a, label=T), a))
```

Liste des dimanches:
- on forme une liste de tous les jours de l'année
- on extrait les dimanches (dim)
- les samedis (sam)
- les jours fériés (ferie) il manque le 26 décembre

```{r}
library("timeDate")

year <- 2013

y <- timeSequence(from = paste0(year,"-01-01"), to = paste0(year, "-12-31"), by = "day")
y <- as.Date(y)
length(y)

dim <- y[weekdays(as.Date(y)) == "dimanche"]
sam <- y[weekdays(as.Date(y)) == "samedi"]

length(dim)
length(sam)

ferie <- c(Pentecost(year), PentecostMonday(year), LaborDay(year), FRAscension(year), FRBastilleDay(year), FRAssumptionVirginMary(year), FRAscension(year), FRArmisticeDay(year),  FRAllSaints(year), GoodFriday(year), EasterMonday(year), NewYearsDay(year), ChristmasDay(year))
ferie <- as.Date(ferie)

```
Ensemble des jours qui ne sont ni des samedis, ni des dimanches, ni des jours fériés
```{r}
ouvrable <- y[!match(as.character(y), as.character(dim), nomatch = 0)]
length(ouvrable)
ouvrable <- ouvrable[!match(as.character(ouvrable), as.character(sam), nomatch = 0)]
length(ouvrable)
ouvrable <- ouvrable[!match(as.character(ouvrable), as.character(ferie), nomatch = 0)]
length(ouvrable)
```
Samedi et dimanche fériés
```{r}
samedi.ferie <- a <- merge(as.character(sam), as.character(ferie), by=1)
samedi.ferie
dimanche.ferie <- merge(as.character(dim), as.character(ferie), by=1)
dimanche.ferie
```

Jours de semaine fériés
```{r}
ouvrable <- y[!match(as.character(y), as.character(dim), nomatch = 0)]
ouvrable <- ouvrable[!match(as.character(ouvrable), as.character(sam), nomatch = 0)]
ouvrable.ferie <- merge(as.character(ouvrable), as.character(ferie), by=1)
ouvrable.ferie
wday(ouvrable.ferie$x, label = TRUE)
```
Dimanches et jours fériés en Alsace
```{r}
dim.and.ferie <- c(dim, ouvrable.ferie)

```

