---
title: "Evènements remarquables 2014 - 2015"
author: "JcB"
date: "12/11/2014"
output:
  pdf_document:
    number_sections: yes
    toc: yes
source: aaaa
---

Evènements remarquables 2014-2015
========================================================

- tensions hospitalières
- pic de pollution: semaine 11 (10-16 mars, circulation alternée Paris le 17/3)
- ponts ?
- congés scolaires ?


Jours fériés en France
----------------------

Date   Nom 	Remarques

__1er janvier__ 	Jour de l’an 	Premier jour de l’année ; Pour les catholiques, fête de Sainte Marie Mère de Dieu (avant le concile Vatican II, Circoncision de Jésus-Christ.)

47ème et 46ème jours avant Pâques 	Mardi gras et Mercredi des cendres 	Jours fériés supplémentaires spécifiques aux Antilles

__Vendredi saint__ 	Jour férié chrétien supplémentaire spécifique aux départements de la Moselle, du Bas-Rhin et du Haut-Rhin et des Antilles.

__Lundi de Pâques__ 	Pâques (fête chrétienne commune aux catholiques et aux protestants) est le premier dimanche qui suit la première pleine lune de printemps.

__1er mai__ 	Fête du Travail 	Commémore la ratification de la journée de travail de 8 heures ; traditionnellement le jour de nombreuses manifestations syndicales et politiques en France. (Depuis 1947, l’appellation "Fête du Travail" n’est que coutumière, i.e. non officielle).

__8 mai__ 	Fête de la Victoire 	Commémoration de la capitulation de l'Allemagne nazie mettant fin à la Seconde Guerre mondiale en Europe.

22 mai 	Abolition de l’esclavage 	Dans le département de la Martinique uniquement

27 mai 	Abolition de l’esclavage 	Dans le département de la Guadeloupe uniquement

__Jeudi Ascension__ 40 jours après Pâques 	Fête chrétienne célébrant la montée de Jésus aux cieux

__Lundi de Pentecôte__ Le lundi suivant le dimanche de Pentecôte (le septième après Pâques). 	Fête chrétienne célébrant la descente du Saint-Esprit parmi les apôtres. Même si cette journée est redevenue chômée, le Lundi de Pentecôte fut choisi comme journée de solidarité de 2005 à 2007 (inclus) et devait être considéré comme travaillé (sans rémunération).

10 juin 	Abolition de l’esclavage 	Dans le département de la Guyane uniquement

__14 juillet__ 	Fête nationale 	Commémoration de la Fête de la Fédération du 14 juillet 1790 (elle-même anniversaire de la prise de la Bastille en 1789).

__15 août__ 	Assomption 	Fête catholique célébrant la montée de la Vierge Marie aux cieux. Fête de Marie, sainte patronne de la France et Fête nationale sous la Monarchie

9 octobre 	Abolition de l’esclavage 	Dans collectivité d'outre-mer de Saint-Barthélemy uniquement

__1er novembre__ 	Toussaint 	Fête de tous les saints de l’Église catholique

2 novembre 	Fête des Morts 	Le jour des morts, est à la fois une journée de commémoraison et une journée d'intercession, de prière pour les morts. Jour férié chrétien supplémentaire spécifique aux départements des Antilles.

__11 novembre__ 	Armistice de 1918 	Commémoration de l’armistice mettant fin à la Première Guerre mondiale

20 décembre 	Abolition de l’esclavage 	Dans le département de la Réunion uniquement

__25 décembre__ 	Noël 	Naissance de Jésus-Christ

__26 décembre__ 	Saint Étienne 	Jour férié chrétien supplémentaire spécifique aux départements de la Moselle, du Bas-Rhin et du Haut-Rhin

Principales fêtes de 2014
-------------------------

```{r fetes}

library("timeDate")
library("lubridate")

year <- 2014

a<-NewYearsDay()
print(paste("Nouvel an:", wday(a, label=T), a))

a <- Easter(year)
b <- EasterMonday(year)
c <- EasterSunday(year)
d <- GoodFriday(year)
print(paste("Vendredi Saint:", d))
print(paste("dimanche de Pâques:", c))
print(paste("lundi de Pâques:", b))

a <- FRAllSaints(year)
print(paste("Tousaint:", wday(a, label=T), a))

a <- FRArmisticeDay(year)
print(paste("Armistice 1918:", wday(a, label=T), a))

a <- FRAscension(year)
print(paste("Ascencion:", wday(a, label=T), a))

a <- FRAssumptionVirginMary(year)
print(paste("Assomption:", wday(a, label=T), a))

a <- FRBastilleDay(year)
print(paste("14 juillet:", wday(a, label=T), a))

a <- FRAscension(year)
print(paste("Ascencion:", wday(a, label=T), a))

a <- LaborDay(year)
print(paste("Fête du travail:", wday(a, label=T), a))

a <- Pentecost(year)
print(paste("Pentecote:", wday(a, label=T), a))

a <- PentecostMonday(year)
print(paste("Lundi de pentecote:", wday(a, label=T), a))
```

Liste des dimanches:
- on forme une liste de tous les jours de l'année
- on extrait les dimanches (dim)
- les samedis (sam)
- les jours fériés (ferie) il manque le 26 décembre

```{r}
library("timeDate")

year <- 2013

y <- timeSequence(from = paste0(year,"-01-01"), to = paste0(year, "-12-31"), by = "day")
y <- as.Date(y)
length(y)

dim <- y[weekdays(as.Date(y)) == "dimanche"]
sam <- y[weekdays(as.Date(y)) == "samedi"]

length(dim)
length(sam)

ferie <- c(Pentecost(year), PentecostMonday(year), LaborDay(year), FRAscension(year), FRBastilleDay(year), FRAssumptionVirginMary(year), FRAscension(year), FRArmisticeDay(year),  FRAllSaints(year), GoodFriday(year), EasterMonday(year), NewYearsDay(year), ChristmasDay(year))
ferie <- as.Date(ferie)

```
Ensemble des jours qui ne sont ni des samedis, ni des dimanches, ni des jours fériés
```{r}
ouvrable <- y[!match(as.character(y), as.character(dim), nomatch = 0)]
length(ouvrable)
ouvrable <- ouvrable[!match(as.character(ouvrable), as.character(sam), nomatch = 0)]
length(ouvrable)
ouvrable <- ouvrable[!match(as.character(ouvrable), as.character(ferie), nomatch = 0)]
length(ouvrable)
```
Samedi et dimanche fériés
```{r}
samedi.ferie <- a <- merge(as.character(sam), as.character(ferie), by=1)
samedi.ferie
dimanche.ferie <- merge(as.character(dim), as.character(ferie), by=1)
dimanche.ferie
```

Jours de semaine fériés
```{r}
ouvrable <- y[!match(as.character(y), as.character(dim), nomatch = 0)]
ouvrable <- ouvrable[!match(as.character(ouvrable), as.character(sam), nomatch = 0)]
ouvrable.ferie <- merge(as.character(ouvrable), as.character(ferie), by=1)
ouvrable.ferie
wday(ouvrable.ferie$x, label = TRUE)
```
Dimanches et jours fériés en Alsace
```{r}
dim.and.ferie <- c(dim, ouvrable.ferie)

```

Vacances scolaires 2014
=======================

noel2013_debut <- as.Date("2013-12-22")
noel2013_fin <- as.Date("2014-01-05")
hiver2014_debut <- "2014-02-23"
hiver2014_fin <- "2014-03-09"
printemps_debut <- "2014-04-20"
printemps_fin <- "2014-05-04"
ete_debut <- "2014-07-06"
ete_fin <- "2014-09-02"
toussaint_debut <- "2014-10-18"
toussaint_fin <- "2014-11-03"
noel_ debut <- "2014-12-20"
noel_fin <- "2015-01-05"

faire un calendrier
-------------------

On peut créer une séquence de date avec la fonction __seq__ et des objets de type __Date__.

seq(from, to, by, length.out = NULL, along.with = NULL, ...)

Arguments:

- from   date de départ [obligatoire]
- to 	   date de fin [optionnel].
- by 	   incrément. Il peut être spécifié de différentes manières:
          - en nombre de jours
          - un objet de la classe [difftime](https://stat.ethz.ch/R-manual/R-devel/library/base/html/difftime.html)
          - une chaîne de caractères contenant l'un des mots suivant: "day", "week", "month", "quarter" or "year". On peut de manière optionnelle faire précéder chacun de ces mots par un entier (positif ou négatif) suivi d'un espace, puis le mot (ex "-1 week" à partir de la date de départ affiche les dates par saut en arrière de 1 semaine)
- length.out 	nombre entier correspondant à la longueur de la séquence désirée [optionel]
- along.with 	prend la longueur à partir de la longueur de cet argument

voir [seq.POSIXt](https://stat.ethz.ch/R-manual/R-devel/library/base/html/seq.POSIXt.html) pour les détails de "month".

Valeur retournée: un vecteur de la classe "Date".

exemples
```{r ex}
# first days of years
seq(as.Date("1910/1/1"), as.Date("1999/1/1"), "years")
## by month
seq(as.Date("2000/1/1"), by = "month", length.out = 12)
## quarters
seq(as.Date("2000/1/1"), as.Date("2003/1/1"), by = "quarter")

## find all 7th of the month between two dates, the last being a 7th.
st <- as.Date("1998-12-17")
en <- as.Date("2000-1-7")
ll <- seq(en, st, by = "-1 month")
rev(ll[ll > st & ll < en])
```


```{r}
# année 2014 avec les cacances de noel 2013 et 2014
d <- seq(as.Date("2013-12-22"), as.Date("2015-01-05"), 1) 
# un vecteur de 380 nombe aléatoire de moyenne 100 et etype 10
a <- rnorm(length(d), 100, 10)
# trace la courbe
plot(d, a, type="l")
# on ajoute des rectangles colorés pour la période des vacances. a métode rgb est nécessaire pour avoir des couleurs semi-transparantes. Le paramètre alpha gère la transparence
rect(as.Date("2013-12-22"), 135, as.Date("2014-01-05"),0, col=rgb(1, 0, 0,0.2))

# dessin courbe sous forme d'un polygone coloré. Le polygone nécessite 2 vecteurs, l'un pour les x, l'autre pour les y. 
plot(d, a, type = "n") # dessine la courbe sans l'afficher
polygon(c(d[1], d, d[380]), c(0, a, 0), col=rgb(1, 0, 0,0.2), border=rgb(1, 0, 0,0.2))

# dessin de la courbe avec un polygone uniquement pendant la période des vacances
plot(d, a, type="l")
noel2013_debut <- as.Date("2013-12-22")
noel2013_fin <- as.Date("2014-01-05")
vacances_noel <- seq(noel2013_debut, noel2013_fin, 1) # vecteur de date
dt <- difftime(noel2013_fin, noel2013_debut) + 1 # longueur des vacances en jour
polygon(c(noel2013_debut, vacances_noel, noel2013_fin), c(0, a[1:dt], 0), col=rgb(1, 0, 0,0.2), border = "red")

```

Variations d'activité possible
==============================

Attentat contre Charlie Hebdo
-----------------------------

- 11 janvier 2015
- augmentation du nombre de suicides ?

Grève médecins
--------------

- généralistes: fêtes de fin d'année 2015
- SOS médecins Strasbourg: dimanche 23 janvier 2015

Epidémies
---------

- grippe: 


Tensions Hospitalières
======================

23 janvier 2015
---------------
Suite à des signalements de tensions adressés à l’ARS ce jour, un point de situation a été effectué, dont il ressort :

#### Territoire de santé 1 :
Aucune tension signalée ce jour à l’ARS.

#### Territoire de santé 2 :
Hôpitaux Universitaires de Strasbourg : une tension signalée sur les lits de médecine

#### Territoire de santé 3 :

- CH de Sélestat : une saturation des lits de médecine, et des tensions sur les lits de chirurgie ;
- HC de Colmar : une activité élevée au sein des urgences, une saturation des lits de médecine, des tensions sur les lits de chirurgie.

#### Territoire de santé 4 :

- GHR Mulhouse Sud Alsace : activité très soutenue, des tensions sur les lits médecine, mais qui restent maîtrisées à ce stade.
