Analyse de l'activité d'un Hôpital
========================================================

Ligne 34 remplacer **Wis* par l'hôpital de son choix.

```{r prologue,cache=FALSE,warning=FALSE}
source("../prologue.R")
source("../../../Routines/mes_fonctions.R")

date()
pt <-nrow(d1)
# population totale
pt
```
### Population totale `r pt`

Récupération des données
========================
```{r init}
library("epicalc")
library("lubridate")
library("stargazer")

source("odds.R")

# Pour supprimer la notation scientifique:
options(scipen = 6, digits = 2)

# Pour imposer un péparateur de milliers:
knit_hooks$set(inline = function(x) {
  prettyNum(x, big.mark=" ")
})

ch <- "Col"
ch.names <- "CH de Colmar"

hopital<-d1[d1$FINESS == ch,]
n <- nrow(hopital)
```
CH de `r ch.names`
===================

### Passages en 2013: `r n`

Mode de sortie
--------------
- 4 items: mutation, Transfert, Domicile, décès
- **hosp** nombre total de patients hospitalisés
- **total** hospitalisés + retour à domicile
- le rapport des deux donne le **taux d'hospitalisation**

```{r sortie}
a<-summary(hopital$MODE_SORTIE)
a

hosp <- as.numeric(a["Mutation"] + a["Transfert"])
hosp
total <- as.numeric(hosp + a["Domicile"])
total
ratio_hosp <- round(hosp * 100 / as.numeric(a["Domicile"]))
ratio_hosp
tx_hosp <- round(hosp * 100 / total)
tx_hosp

stargazer(table(hopital$MODE_SORTIE))

tab1(hopital$MODE_SORTIE, main="Mode de sortie de l'hôpital")
tab1(hopital$MODE_SORTIE, main="Mode de sortie de l'hôpital")
```
- Nombre de patients hospitalisés (mutation + transferts): `r hosp`
- Taux d'hospitalisation: **`r tx_hosp` %**


Destination
-----------
- 6 items: MCO, SSR, SLD, PSY, HAD, HMS
- on détermine les vrais non renseignés par soustraction entre le nombre total de patients déclarés hospitalisés (**hosp**) et la somme des 6 items qui décrivent la ventilation des hospitalisés. Normalement cette différence devrait être nulle.
- cette différence est notée **delta**. Elle permet de calculer l'exhaustivité pour l'item destination **exhaustivite.destination**

```{r destination,comment=""}

a<-summary(hopital$DESTINATION)
a
# delta = vrai non renseignés
delta <- hosp - a["MCO"]-a["SSR"]-a["SLD"]-a["PSY"]-a["HAD"]-a["HMS"]
# exhaustivité réelle pour la destination
exhaustivite.destination <- round(100-(delta*100/hosp),2)

tab1(hopital$DESTINATION, main="Ventilation des patients hospitalisés")
tab1(hopital$DESTINATION, main="Ventilation des patients hospitalisés", missing=FALSE)
```

Distribution intra-hospitalière des patients hospitalisés. La colonne *Missing* correspond aux patients non hospialisés.
- vrai non renseignés pour la destination: `r delta`, exhaustivité: `r round(100-(delta*100/hosp),2)` %

Orientation
-----------

- 13 items: CHIR FUGUE   HDT    HO   MED  OBST   PSA   REA   REO    SC  SCAM    SI  UHCD
  - items hospitalisation (**orient.hosp**): CHIR, HDT, HO, MED, OBST, REA, SC, SI, UHCD 
  - sorties atypiques (**orient.atypique**): FUGUE, PSA, SCAM
  - réorientation immédiate (**orient.reorient **): REO
- L'orientation est un mélange d'hospitalisés et de non hospitalisés.
- L'exhaustivité (**orient.exhaustivite**) est calculée comme le rapport entre les orientation correspondant à une hospitalisation (MED, CHIR, SI, etc) et le nombre d'hospitalisations (**hosp**) déclarées au paragraphe destination. Comment calculer l'exhaustivité des sorties atypiques ?

```{r orientation,comment=""}

a <- summary(hopital$ORIENTATION)
a
#on supprime les NA
a<-hopital$ORIENTATION[!is.na(hopital$ORIENTATION)]
nb_orient <- length(a)
tab1(a,horiz=T,main="Orientation des patients",xlab="Nombre")

sa <- summary(a)
orient.hosp <- as.numeric(sa["HO"]+sa["HDT"]+sa["UHCD"]+sa["SI"]+sa["SC"]+sa["REA"]+sa["OBST"]+sa["MED"]+sa["CHIR"])
orient.atypique <- as.numeric(sa["SCAM"]+sa["PSA"]+sa["FUGUE"])
orient.reorient <- as.numeric(sa["REO"])
orient.exhaustivite <- 100-round(100*(hosp - orient.hosp)/hosp,2)
```
- nombre de RPU avec orientation renseigné: `r nb_orient`
- nombre d'orientation correspondant à une hospitalisation: `r orient.hosp`
- nombre de patients déclarés hospitalisés à la rubrique destination: `r hosp`
- exhaustivité: **`r orient.exhaustivite` %**
- nombre de réorientations: `r orient.reorient`
- nombre de sorties atypiques: `r orient.atypique`

Age
----

```{r age}
age_local<-hopital$AGE
s <- summary(age_local)

c <- cut(age_local,breaks=c(-1,1,75,150),labels=c("1 an","1 à 75 ans","sup 75 ans"),ordered_result=TRUE)
a <- summary(c)
a

c2 <- cut(age_local, breaks = c(-1,19,75,120), labels = c("Pédiatrie","Adultes","Gériatrie"))
b <- summary(c2)
b
```
### Age moyen: `r s["Mean"]`  ans
### Pédiatrie: `r b["Pédiatrie"]`  (`r round(b["Pédiatrie"]*100/n)` %)
### Gériatrie: `r b["Gériatrie"]`  (`r round(b["Gériatrie"]*100/n)` %)

```{r age2}

# region: chiffre pour toute l'Alsace
# local: hopital
region<-d1$AGE

hist(region,freq=F,main="Histogramme des ages", ylab="Fréquence", xlab="Classes d'ages")
hist(age_local, add=T,col="blue",freq=F)
abline(v=median(region,na.rm=T),col="red")
abline(v=median(s,na.rm=T),col="green")
legend("topright",legend=c("médiane régionale","médiane locale","Région"),col=c("red","green","blue"),lty=1, pch=15)

# moins de 1 an / total, pt = total RPU pour la région

local<-hopital$AGE[hopital$AGE < 1]
length(local)
length(local) * 100 /n
region<-d1$AGE[d1$AGE < 1]
length(region) * 100 / pt

# on forme une matrice carrée de 2 lignes et 2 colonnes:
# on saisi d'abord la colonne 1, puis 2
# pour une saisie par ligne mettre byrow=TRUE
M1 <- matrix(c(length(local),n,length(region),pt), nrow = 2,byrow=FALSE)
M1
chisq.test(M1)
p<-M1[1,1]/n
q<-M1[1,2]/pt
or<-p*(1-q)/q*(1-p)
p
q
or

calcOddsRatio(M1,referencerow=2)
calcRelativeRisk(M1)

# 75 ans et plus

local <- hopital$AGE[hopital$AGE > 74]
length(local) * 100 /n           # % de la pop locale de 75 ans qui passa au SU
region<-d1$AGE[d1$AGE > 74]
length(region) * 100 / pt    # % de 75 ans dans la pop alsacienne qui consulte au SU

hist(local,main="75 ans et plus",xlab="age",col="pink")
summary(local)
boxplot(local,col="pink",main="75 ans et plus",ylab="Age (années)")

# calcul manuel de l'odds-ratio

M1 <- matrix(c(length(local),n-length(local),length(region),pt-length(region)), nrow = 2,byrow=FALSE)
M1
chisq.test(M1)
p<-M1[1,1]/n
q<-M1[1,2]/pt
or<-(p*(1-q))/(q*(1-p))
p
q
or

# calcul del'OR et du risque relatif avec formules:

calcOddsRatio(M1,referencerow=2)
calcRelativeRisk(M1)
chisq.test(M1)
fisher.test(M1)

# graphe de l'OR

odds <- calcOddsRatio(M1,referencerow=2,quiet=TRUE)
or <- odds[1]
lower <- odds[2]
upper <- odds[3]
y <- 0.5
if(lower > 1) limiteInf <- 0.5 else limiteInf <- lower - 0.5
plot(or,y,pch=19,col="darkblue",xlab="odds-ratio", ylab="",axes=FALSE,main="Patients de 75 ans et plus",xlim=c(limiteInf,upper+0.5))
axis(1)
abline(v=1, lty="dashed")
lines(c(lower,upper),c(y,y),col="royalblue")

```

sex ratio
-----------
```{r sexe,fig.height=3}
sexew <- hopital$SEXE
local <- summary(sexew)
local
srw <- round(local[3]/local[1],3)

sexer <- d1$SEXE
region <- summary(sexer)
region
srr <- round(region[3]/region[1],3)

M1<-matrix(c(local[3],local[1],region[3],region[1]),nrow=2)
colnames(M1) <- c("Local","Alsace")
rownames(M1) <- c("Hommes","Femmes")
M1
calcOddsRatio(M1,referencerow=2)
or <- calcOddsRatio(M1,referencerow=2,quiet=TRUE)

plot(or[1],1,pch=19,col="darkblue",xlab="odds-ratio", ylab="",axes=FALSE)
axis(1)
abline(v=1, lty="dashed")
lines(c(or[2],or[3]),c(1,1),col="royalblue")
```
sex-ratio local = `r srw`  
sex-ratio régional = `r srr`  
odds-ratio = `r or[1]` [`r or[2]`-`r or[3]`]

Le sex-ratio est légèrement inférieur à celui de la région mais pas signficativement différent

Horaires
---------
```{r horaires}
e<-hour(hopital$ENTREE)
a<-cut(e,breaks=c(0,7,19,23),labels=c("nuit profonde","journée","soirée"))
b <- summary(a)
```

### Soirée `r round(b['soirée']*100/length(e),2)` %

### Nuit profonde `r round(b['nuit profonde']*100/length(e),2)` %

On fait la somme du vendredi 20 heures au lundi matin 8 heures. Dimanche = 1
```{r weekend}
d <-  hopital$ENTREE[wday(hopital$ENTREE)==1 | wday(hopital$ENTREE)==7 | (wday(hopital$ENTREE)==6 & hour(hopital$ENTREE)>19) | (wday(hopital$ENTREE)==2 & hour(hopital$ENTREE)<8)]
f<-summary(as.factor(wday(d)))

```
### Week-end: `r length(d)` dossiers (`r round(length(d)*100/n,2)` %)

Gravité
--------
```{r gravite}
d <-  hopital$GRAVITE
a <- summary(d)
```

### CCMU 1: `r a[1]` (`r round(a[1]*100/sum(a))` %)

### CCMU 4 & 5: `r a[4]+a[5]` (`r round((a[4]+a[5])*100/sum(a))` %)

Durée de prise en charge
-------------------------
```{r presence}
e<-ymd_hms(hopital$ENTREE)
s<-ymd_hms(hopital$SORTIE)

hopital$presence <- s - e
hopital$presence[d1$presence < 0]<-NA

#  hopital$presence est de type "difftime" est peut s'exprimer en minutes ou en secondes. Si nécessaire on convertit les secondes en minutes:
if(units(hopital$presence) == "secs")
  hopital$presence <- hopital$presence/60

a <- summary(as.numeric(hopital$presence))

# on limite la durée de présence limitée à 1 jours
troisJours <- hopital[as.numeric(hopital$presence) < 1440 * 1, "presence"]
hist(as.numeric(troisJours),breaks=40,main="Durée de présence",xlab="Temps (minutes)",ylab="Nombre",col="green")

# histogramme avec toutes les données:
hist(as.numeric(hopital$presence),breaks=40,main="Durée de présence",xlab="Temps (minutes)",ylab="Nombre",col="green")


q <- hopital$presence[as.numeric(hopital$presence) < 4*60]
h <- hopital[hopital$MODE_SORTIE=="Mutation" | hopital$MODE_SORTIE=="Transfert","presence"]
sh <- summary(as.numeric(h))
sh
dom <- hopital[hopital$MODE_SORTIE=="Domicile","presence"]
sdom <- summary(as.numeric(dom))
```
### Moyenne: `r a["Mean"]` minutes

### Médiane: `r a["Median"]` minutes

### % en moins de 4 heures: `r length(q)` (`r round(length(q)*100/length(hopital$presence))` %)

### si hospitalisé: `r sh["Mean"]` minutes

### si retour à domicile: `r sdom["Mean"]` minutes

### Taux hospitalisation: `r round(length(h)*100/n,2)` %

TOP 5 des pathologies
---------------------
### Médicales

### Traumatiques
```{r trauma}
trauma<-hopital[substr(hopital$DP,1,3) >= "S00" & substr(hopital$DP,1,4) <="T65",]
head(trauma$DP)
t <- summary(as.factor(trauma$DP))
head(sort(t,decreasing=T),6)
```
traumato: `r nrow(trauma)` soit `r round(nrow(trauma)*100/n)` %  
Lésions les plus fréquentes: `r head(sort(t,decreasing=T),6)`  


### Chirurgicales


Exhaustivité des données (RADAR)
================================
Par défaut, le diagramme en radar commence à 15h et progresse dans le sens antihoraire (la position 2 correspond à 14 heures, etc.)

Dessin de deux graphiques radar superposés, l'un pour l'ensemble des rpu de la région, l'autre pour l'hôpital considéré.  
On défini dans la variable *rpu.names* le nom et l'ordre des variables à afficher. Le radar commence par défaut à 15h puis progresse en sens anti-horaire. Les variables sont divisées en 3 secteurs:
- l'entrée du patient
- le diagnostic médical
- la sortie  
Le taux de complétude est calculé à partir des items non reseignés (NA) en appliquant à chaque colonne la fonction *mean* qui retourne le pourcentage de NA.

```{r exhaust}
library("plotrix")
library("openintro")

rpu.names <- c("Entrée","Sexe","Age","Commune","ZIP","Provenance","PEC Transport","Mode Transport","Mode entrée","CCMU","Motif","DP","Sortie", "Mode sortie","Orientation","Destination")

# taux de complétude régional
a <- is.na(d1)
b <- round(apply(a, 2, mean) * 100, 2)
b <- cbind(b)
colnames(b)<-"%"
completude <- c(b[6],b[16],b[20],b[3],b[2],b[15],b[19],b[18],b[10],b[9],b[12],b[5],b[17],b[11],b[14],b[4])
completude <- 100 - completude

radial.plot(completude, labels = rpu.names, ,rp.type="p", radial.lim =c(0,100),  poly.col = fadeColor("khaki",fade = "A0"), main=paste(ch.names,"- Taux de complétude des RPU"), radial.labels=T)

# taux de complétude de l'hôpital local
a<-is.na(hopital)
b<-round(apply(a,2,mean)*100,2)
#b<-sort(b)
b<-cbind(b)
colnames(b)<-"%"
completude_hop <- c(b[6],b[16],b[20],b[3],b[2],b[15],b[19],b[18],b[10],b[9],b[12],b[5],b[17],b[11],b[14],b[4])
completude_hop <- 100 - completude_hop
# corrections
completude_hop[16] <- exhaustivite.destination
completude_hop[15] <- orient.exhaustivite

radial.plot(completude_hop, labels = rpu.names , radial.lim =c(0,100), add=T,rp.type="p", line.col="goldenrod4", main="Taux de complétude des RPU", lwd=2)

legend("bottomleft", legend=c(ch.names,"Alsace"), col=c("goldenrod4","khaki"), lty=1, bty="n")

c <- as.data.frame( completude)
rownames(c) <- rpu.names
c <- cbind(c, completude_hop)
names(c) <- c("Alsace (%)", ch.names)
c
```
Urilsation des routines
=======================
```{r routines}
source("../../../Routines/mes_fonctions.R")
x <- completude(d1)
y <- completude(hopital)
radar_completude(x,y, ch.names = "CH Colmar")
```

