CH Wissembourg
========================================================

Ligne 21 remplacer **Wis* par l'hôpital de son choix.

```{r prologue,cache=TRUE,warning=FALSE}
source("../prologue.R")
source("../../mes_fonctions.R")

date()
pt <-nrow(d1)
# population totale
pt
```
Récupération des données
========================
```{r init}
library("epicalc")
library("lubridate")
source("odds.R")
HOP<-d1[d1$FINESS == "Col",]
n <- nrow(HOP)
```
### Passages en 2013: `r n`

Mode de sortie
--------------
```{r sortie}
a<-summary(HOP$MODE_SORTIE)
a
tab1(HOP$MODE_SORTIE)
hosp <- as.numeric(a["Mutation"] + a["Transfert"])
hosp
total <- as.numeric(hosp + a["Domicile"])
total
ratio_hosp <- round(hosp * 100 / as.numeric(a["Domicile"]))
ratio_hosp
tx_hosp <- round(hosp * 100 / total)
tx_hosp
```

Destination
-----------
```{r destination}
a<-summary(HOP$DESTINATION)
a
tab1(HOP$DESTINATION)

```


Orientation
-----------
```{r orientation}
summary(HOP$ORIENTATION)

#on supprime les NA
a<-HOP$ORIENTATION[!is.na(HOP$ORIENTATION)]
tab1(a,horiz=T,main="Orientation des patients",xlab="Nombre")
```

Age
----

```{r age}
age_local<-HOP$AGE
s <- summary(age_local)

c <- cut(age_local,breaks=c(-1,1,75,150),labels=c("1 an","1 à 75 ans","sup 75 ans"),ordered_result=TRUE)
a <- summary(c)
a

c2 <- cut(age_local, breaks = c(-1,19,75,120), labels = c("Pédiatrie","Adultes","Gériatrie"))
b <- summary(c2)
b
```
### Age moyen: `r s["Mean"]`  
### Pédiatrie: `r b["Pédiatrie"]`  (`r round(b["Pédiatrie"]*100/n)` %)
### Gériatrie: `r b["Gériatrie"]`  (`r round(b["Gériatrie"]*100/n)` %)

```{r age2}

# region: chiffre pour toute l'Alsace
# local: HOP
region<-d1$AGE

hist(region,freq=F)
hist(age_local, add=T,col="blue",freq=F,main="Histogramme des ages")
abline(v=median(region,na.rm=T),col="red")
abline(v=median(s,na.rm=T),col="green")
legend("topright",legend=c("médiane régionale","médiane locale"),col=c("red","green"),lty=1)

# moins de 1 an / total
local<-HOP$AGE[HOP$AGE < 1]
length(local) * 100 /n
region<-d1$AGE[d1$AGE < 1]
length(region) * 100 / pt

# on forme une matrice carrée de 2 lignes et 2 colonnes:
# on saisi d'abord la colonne 1, puis 2
# pour une saisie par ligne mettre byrow=TRUE
M1 <- matrix(c(length(a),n,length(region),pt), nrow = 2,byrow=FALSE)
M1
chisq.test(M1)
p<-M1[1,1]/n
q<-M1[1,2]/pt
or<-p*(1-q)/q*(1-p)
p
q
or

calcOddsRatio(M1,referencerow=2)
calcRelativeRisk(M1)

# 75 ans et plus

a<-HOP$AGE[HOP$AGE > 74]
length(a) * 100 /n           # % de la pop locale de 75 ans qui passa au SU
region<-d1$AGE[d1$AGE > 74]
length(region) * 100 / pt    # % de 75 ans dans la pop alsacienne qui consulte au SU

hist(a,main="75 ans et plus",xlab="age",col="pink")
summary(a)
boxplot(a,col="pink",main="75 ans et plus",ylab="Age (années)")

# calcul manuel de l'odds-ratio

M1 <- matrix(c(length(a),n-length(a),length(region),pt-length(region)), nrow = 2,byrow=FALSE)
M1
chisq.test(M1)
p<-M1[1,1]/n
q<-M1[1,2]/pt
or<-(p*(1-q))/(q*(1-p))
p
q
or

# calcul del'OR et du risque relatif avec formules:

calcOddsRatio(M1,referencerow=2)
calcRelativeRisk(M1)
chisq.test(M1)
fisher.test(M1)

# graphe de l'OR

odds <- calcOddsRatio(M1,referencerow=2,quiet=TRUE)
or <- odds[1]
lower <- odds[2]
upper <- odds[3]
y <- 0.5
if(lower > 1) limiteInf <- 0.5 else limiteInf <- lower - 0.5
plot(or,y,pch=19,col="darkblue",xlab="odds-ratio", ylab="",axes=FALSE,main="Patients de 75 ans et plus",xlim=c(limiteInf,upper+0.5))
axis(1)
abline(v=1, lty="dashed")
lines(c(lower,upper),c(y,y),col="royalblue")

```

sex ratio
-----------
```{r sexe,fig.height=3}
sexew <- HOP$SEXE
local <- summary(sexew)
local
srw <- round(local[3]/local[1],3)

sexer <- d1$SEXE
region <- summary(sexer)
region
srr <- round(region[3]/region[1],3)

M1<-matrix(c(local[3],local[1],region[3],region[1]),nrow=2)
colnames(M1) <- c("Local","Alsace")
rownames(M1) <- c("Hommes","Femmes")
M1
calcOddsRatio(M1,referencerow=2)
or <- calcOddsRatio(M1,referencerow=2,quiet=TRUE)

plot(or[1],1,pch=19,col="darkblue",xlab="odds-ratio", ylab="",axes=FALSE)
axis(1)
abline(v=1, lty="dashed")
lines(c(or[2],or[3]),c(1,1),col="royalblue")
```
sex-ratio local = `r srw`  
sex-ratio régional = `r srr`  
odds-ratio = `r or[1]` [`r or[2]`-`r or[3]`]

Le sex-ratio est légèrement inférieur à celui de la région mais pas signficativement différent

Horaires
---------
```{r horaires}
e<-hour(HOP$ENTREE)
a<-cut(e,breaks=c(0,7,19,23),labels=c("nuit profonde","journée","soirée"))
b <- summary(a)
```

### Soirée `r round(b['soirée']*100/length(e),2)` %

### Nuit profonde `r round(b['nuit profonde']*100/length(e),2)` %

On fait la somme du vendredi 20 heures au lundi matin 8 heures. Dimanche = 1
```{r weekend}
d <-  HOP$ENTREE[wday(HOP$ENTREE)==1 | wday(HOP$ENTREE)==7 | (wday(HOP$ENTREE)==6 & hour(HOP$ENTREE)>19) | (wday(HOP$ENTREE)==2 & hour(HOP$ENTREE)<8)]
f<-summary(as.factor(wday(d)))

```
### Week-end: `r length(d)` dossiers (`r round(length(d)*100/n,2)` %)

Gravité
--------
```{r gravite}
d <-  HOP$GRAVITE
a <- summary(d)
```

### CCMU 1: `r a[1]` (`r round(a[1]*100/sum(a))` %)

### CCMU 4 & 5: `r a[4]+a[5]` (`r round((a[4]+a[5])*100/sum(a))` %)

Durée de prise en charge
-------------------------
```{r presence}
e<-ymd_hms(HOP$ENTREE)
s<-ymd_hms(HOP$SORTIE)

HOP$presence <- s - e
HOP$presence[d1$presence < 0]<-NA

#  HOP$presence est de type "difftime" est peut s'exprimer en minutes ou en secondes. Si nécessaire on convertit les secondes en minutes:
if(units(HOP$presence) == "secs")
  HOP$presence <- HOP$presence/60

a <- summary(as.numeric(HOP$presence))

# on limite la durée de présence limitée à 1 jours
troisJours <- HOP[as.numeric(HOP$presence) < 1440 * 1, "presence"]
hist(as.numeric(troisJours),breaks=40,main="Durée de présence",xlab="Temps (minutes)",ylab="Nombre",col="green")

# histogramme avec toutes les données:
hist(as.numeric(HOP$presence),breaks=40,main="Durée de présence",xlab="Temps (minutes)",ylab="Nombre",col="green")


q <- HOP$presence[as.numeric(HOP$presence) < 4*60]
h <- HOP[HOP$MODE_SORTIE=="Mutation" | HOP$MODE_SORTIE=="Transfert","presence"]
sh <- summary(as.numeric(h))
sh
dom <- HOP[HOP$MODE_SORTIE=="Domicile","presence"]
sdom <- summary(as.numeric(dom))
```
### Moyenne: `r a["Mean"]` minutes

### Médiane: `r a["Median"]` minutes

### % en moins de 4 heures: `r length(q)` (`r round(length(q)*100/length(HOP$presence))` %)

### si hospitalisé: `r sh["Mean"]` minutes

### si retour à domicile: `r sdom["Mean"]` minutes

### Taux hospitalisation: `r round(length(h)*100/n,2)` %

TOP 5 des pathologies
---------------------
### Médicales

### Traumatiques
```{r trauma}
trauma<-HOP[substr(HOP$DP,1,3) >= "S00" & substr(HOP$DP,1,4) <="T65",]
head(trauma$DP)
t <- summary(as.factor(trauma$DP))
head(sort(t,decreasing=T),6)
```
traumato: `r nrow(trauma)` soit `r round(nrow(trauma)*100/n)` %  
Lésions les plus fréquentes: `r head(sort(t,decreasing=T),6)`  


### Chirurgicales
